SET ISO8859-13
TRY iastnokreuldv mgpj by  czf h    wxq
PFX r Y 2
PFX r 0       pasi            .         
PFX r 0       nepasi          .         

PFX s Y 2
PFX s 0       parsi           .         
PFX s 0       neparsi         .         

PFX p Y 2
PFX p 0       i si            .         
PFX p 0       nei si          .         

PFX q Y 2
PFX q 0       nusi            .         
PFX q 0       nenusi          .         

PFX v Y 2
PFX v 0       prisi           .         
PFX v 0       neprisi         .         

PFX w Y 2
PFX w 0       susi            .         
PFX w 0       nesusi          .         

PFX t Y 2
PFX t 0       persi           .         
PFX t 0       nepersi         .         

PFX u Y 2
PFX u 0       prasi           .         
PFX u 0       neprasi         .         

PFX x Y 2
PFX x 0       u si            .         
PFX x 0       neu si          .         

PFX b Y 4
PFX b 0       ati             [dt]      
PFX b 0       at              [^dt]     
PFX b 0       neati           [dt]      
PFX b 0       neat            [^dt]     

PFX c Y 2
PFX c 0                       .         
PFX c 0       ne              .         

PFX a Y 4
PFX a 0       api             [pb]      
PFX a 0       ap              [^pb]     
PFX a 0       neapi           [pb]      
PFX a 0       neap            [^pb]     

PFX f Y 2
PFX f 0       pa              .         
PFX f 0       nepa            .         

PFX g Y 2
PFX g 0       par             .         
PFX g 0       nepar           .         

PFX d Y 2
PFX d 0       i               .         
PFX d 0       nei             .         

PFX e Y 2
PFX e 0       nu              .         
PFX e 0       nenu            .         

PFX j Y 2
PFX j 0       pri             .         
PFX j 0       nepri           .         

PFX k Y 2
PFX k 0       su              .         
PFX k 0       nesu            .         

PFX h Y 2
PFX h 0       per             .         
PFX h 0       neper           .         

PFX i Y 2
PFX i 0       pra             .         
PFX i 0       nepra           .         

PFX n Y 2
PFX n 0       atsi            .         
PFX n 0       neatsi          .         

PFX o Y 2
PFX o 0        si             .         
PFX o 0       ne si           .         

PFX l Y 2
PFX l 0       u               .         
PFX l 0       neu             .         

PFX m Y 2
PFX m 0       apsi            .         
PFX m 0       neapsi          .         

PFX S Y 6
PFX S 0       ne              .         
PFX S 0       nebe            .         
PFX S 0       nesi            .         
PFX S 0       nebesi          .         
PFX S 0       besi            .         
PFX S 0       tebesi          .         

PFX X Y 3
PFX X 0       be              .         
PFX X 0       te              .         
PFX X 0       tebe            .         

PFX N Y 2
PFX N 0       ne              .         
PFX N 0       nebe            .         

SFX Y Y 258
SFX Y o       au              o         
SFX Y o       ai              o         
SFX Y 0       me              o         
SFX Y 0       te              o         
SFX Y 0       m               o         
SFX Y 0       t               o         
SFX Y osi     ausi            osi       
SFX Y osi     aisi            osi       
SFX Y si      m s             osi       
SFX Y si      t s             osi       
SFX Y         iau             [^dt]     
SFX Y d       d iau           d         
SFX Y t        iau            t         
SFX Y         ei                        
SFX Y 0       me                        
SFX Y 0       te                        
SFX Y 0       m                         
SFX Y 0       t                         
SFX Y  si     iausi           [^dt] si  
SFX Y d si    d iausi         d si      
SFX Y t si     iausi          t si      
SFX Y si      eisi             si       
SFX Y si      m s              si       
SFX Y si      t s              si       
SFX Y o       us              o         
SFX Y         ius             [^dt]     
SFX Y d       d ius           d         
SFX Y t        ius            t         
SFX Y osi     usis            osi       
SFX Y  si     iusis            si       
SFX Y o        s              o         
SFX Y o       usio            o         
SFX Y o       usiam           o         
SFX Y o       us              o         
SFX Y o       usiu            o         
SFX Y o       usiame          o         
SFX Y o                       o         
SFX Y o       usi             o         
SFX Y o       usiems          o         
SFX Y o       usius           o         
SFX Y o       usiais          o         
SFX Y o       usiuose         o         
SFX Y o       usi             o         
SFX Y o       usios           o         
SFX Y o       usiai           o         
SFX Y o       usi             o         
SFX Y o       usia            o         
SFX Y o       usioje          o         
SFX Y o       usioj           o         
SFX Y o       usioms          o         
SFX Y o       usias           o         
SFX Y o       usiomis         o         
SFX Y o       usiose          o         
SFX Y o       usysis          o         
SFX Y o       usiojo          o         
SFX Y o       usiajam         o         
SFX Y o       us j            o         
SFX Y o       usiuoju         o         
SFX Y o       usiajame        o         
SFX Y o       usieji          o         
SFX Y o       usi j           o         
SFX Y o       usiesiems       o         
SFX Y o       usiuosius       o         
SFX Y o       usiaisiais      o         
SFX Y o       usiuosiuose     o         
SFX Y o       usioji          o         
SFX Y o       usiosios        o         
SFX Y o       usiajai         o         
SFX Y o       usi j           o         
SFX Y o       usi ja          o         
SFX Y o       usiojoje        o         
SFX Y o       usiojoj         o         
SFX Y o       usiosioms       o         
SFX Y o       usi sias        o         
SFX Y o       usiosiomis      o         
SFX Y o       usiosiose       o         
SFX Y          s                        
SFX Y                                   
SFX Y         iusio           [^dt]     
SFX Y         iusiam          [^dt]     
SFX Y         ius             [^dt]     
SFX Y         iusiu           [^dt]     
SFX Y         iusiame         [^dt]     
SFX Y         iusi            [^dt]     
SFX Y         iusiems         [^dt]     
SFX Y         iusius          [^dt]     
SFX Y         iusiais         [^dt]     
SFX Y         iusiuose        [^dt]     
SFX Y         iusi            [^dt]     
SFX Y         iusios          [^dt]     
SFX Y         iusiai          [^dt]     
SFX Y         iusi            [^dt]     
SFX Y         iusia           [^dt]     
SFX Y         iusioje         [^dt]     
SFX Y         iusioj          [^dt]     
SFX Y         iusioms         [^dt]     
SFX Y         iusias          [^dt]     
SFX Y         iusiomis        [^dt]     
SFX Y         iusiose         [^dt]     
SFX Y         iusysis         [^dt]     
SFX Y         iusiojo         [^dt]     
SFX Y         iusiajam        [^dt]     
SFX Y         ius j           [^dt]     
SFX Y         iusiuoju        [^dt]     
SFX Y         iusiajame       [^dt]     
SFX Y         iusieji         [^dt]     
SFX Y         iusi j          [^dt]     
SFX Y         iusiesiems      [^dt]     
SFX Y         iusiuosius      [^dt]     
SFX Y         iusiaisiais     [^dt]     
SFX Y         iusiuosiuose    [^dt]     
SFX Y         iusioji         [^dt]     
SFX Y         iusiosios       [^dt]     
SFX Y         iusiajai        [^dt]     
SFX Y         iusi j          [^dt]     
SFX Y         iusi ja         [^dt]     
SFX Y         iusiojoje       [^dt]     
SFX Y         iusiojoj        [^dt]     
SFX Y         iusiosioms      [^dt]     
SFX Y         iusi sias       [^dt]     
SFX Y         iusiosiomis     [^dt]     
SFX Y         iusiosiose      [^dt]     
SFX Y t        iusio          t         
SFX Y t        iusiam         t         
SFX Y t        ius            t         
SFX Y t        iusiu          t         
SFX Y t        iusiame        t         
SFX Y t        iusi           t         
SFX Y t        iusiems        t         
SFX Y t        iusius         t         
SFX Y t        iusiais        t         
SFX Y t        iusiuose       t         
SFX Y t        iusi           t         
SFX Y t        iusios         t         
SFX Y t        iusiai         t         
SFX Y t        iusi           t         
SFX Y t        iusia          t         
SFX Y t        iusioje        t         
SFX Y t        iusioj         t         
SFX Y t        iusioms        t         
SFX Y t        iusias         t         
SFX Y t        iusiomis       t         
SFX Y t        iusiose        t         
SFX Y t        iusysis        t         
SFX Y t        iusiojo        t         
SFX Y t        iusiajam       t         
SFX Y t        ius j          t         
SFX Y t        iusiuoju       t         
SFX Y t        iusiajame      t         
SFX Y t        iusieji        t         
SFX Y t        iusi j         t         
SFX Y t        iusiesiems     t         
SFX Y t        iusiuosius     t         
SFX Y t        iusiaisiais    t         
SFX Y t        iusiuosiuose   t         
SFX Y t        iusioji        t         
SFX Y t        iusiosios      t         
SFX Y t        iusiajai       t         
SFX Y t        iusi j         t         
SFX Y t        iusi ja        t         
SFX Y t        iusiojoje      t         
SFX Y t        iusiojoj       t         
SFX Y t        iusiosioms     t         
SFX Y t        iusi sias      t         
SFX Y t        iusiosiomis    t         
SFX Y t        iusiosiose     t         
SFX Y d       d iusio         d         
SFX Y d       d iusiam        d         
SFX Y d       d ius           d         
SFX Y d       d iusiu         d         
SFX Y d       d iusiame       d         
SFX Y d       d iusi          d         
SFX Y d       d iusiems       d         
SFX Y d       d iusius        d         
SFX Y d       d iusiais       d         
SFX Y d       d iusiuose      d         
SFX Y d       d iusi          d         
SFX Y d       d iusios        d         
SFX Y d       d iusiai        d         
SFX Y d       d iusi          d         
SFX Y d       d iusia         d         
SFX Y d       d iusioje       d         
SFX Y d       d iusioj        d         
SFX Y d       d iusioms       d         
SFX Y d       d iusias        d         
SFX Y d       d iusiomis      d         
SFX Y d       d iusiose       d         
SFX Y d       d iusysis       d         
SFX Y d       d iusiojo       d         
SFX Y d       d iusiajam      d         
SFX Y d       d ius j         d         
SFX Y d       d iusiuoju      d         
SFX Y d       d iusiajame     d         
SFX Y d       d iusieji       d         
SFX Y d       d iusi j        d         
SFX Y d       d iusiesiems    d         
SFX Y d       d iusiuosius    d         
SFX Y d       d iusiaisiais   d         
SFX Y d       d iusiuosiuose  d         
SFX Y d       d iusioji       d         
SFX Y d       d iusiosios     d         
SFX Y d       d iusiajai      d         
SFX Y d       d iusi j        d         
SFX Y d       d iusi ja       d         
SFX Y d       d iusiojoje     d         
SFX Y d       d iusiojoj      d         
SFX Y d       d iusiosioms    d         
SFX Y d       d iusi sias     d         
SFX Y d       d iusiosiomis   d         
SFX Y d       d iusiosiose    d         
SFX Y o       imas            o         
SFX Y o       imo             o         
SFX Y o       imui            o         
SFX Y o       im              o         
SFX Y o       imu             o         
SFX Y o       ime             o         
SFX Y o       imai            o         
SFX Y o       im              o         
SFX Y o       imams           o         
SFX Y o       imus            o         
SFX Y o       imais           o         
SFX Y o       imuose          o         
SFX Y         ymas                      
SFX Y         ymo                       
SFX Y         ymui                      
SFX Y         ym                        
SFX Y         ymu                       
SFX Y         yme                       
SFX Y         ymai                      
SFX Y         ym                        
SFX Y         ymams                     
SFX Y         ymus                      
SFX Y         ymais                     
SFX Y         ymuose                    
SFX Y osi     imasis          osi       
SFX Y osi     imosi           osi       
SFX Y osi     imuisi          osi       
SFX Y osi     im si           osi       
SFX Y osi     imusi           osi       
SFX Y osi     imesi           osi       
SFX Y osi     imaisi          osi       
SFX Y osi     im si           osi       
SFX Y osi     imamsis         osi       
SFX Y osi     imusis          osi       
SFX Y osi     imaisis         osi       
SFX Y osi     imuosesi        osi       
SFX Y  si     ymasis           si       
SFX Y  si     ymosi            si       
SFX Y  si     ymuisi           si       
SFX Y  si     ym si            si       
SFX Y  si     ymusi            si       
SFX Y  si     ymesi            si       
SFX Y  si     ymaisi           si       
SFX Y  si     ym si            si       
SFX Y  si     ymamsis          si       
SFX Y  si     ymusis           si       
SFX Y  si     ymaisis          si       
SFX Y  si     ymuosesi         si       

SFX Q Y 1607
SFX Q as      asis            as        
SFX Q as      ojo             as        
SFX Q as      ajam            as        
SFX Q as       j              as        
SFX Q as      uoju            as        
SFX Q as      ajame           as        
SFX Q as      ieji            [^i]as    
SFX Q ias     ieji            [^  ]ias  
SFX Q  ias    tieji            ias      
SFX Q ias     ieji            [^d] ias  
SFX Q d ias   dieji           d ias     
SFX Q as       j              as        
SFX Q as      iesiems         [^i]as    
SFX Q ias     iesiems         [^  ]ias  
SFX Q  ias    tiesiems         ias      
SFX Q ias     iesiems         [^d] ias  
SFX Q d ias   diesiems        d ias     
SFX Q as      uosius          as        
SFX Q as      aisiais         as        
SFX Q as      uosiuose        as        
SFX Q as      oji             as        
SFX Q as      osios           as        
SFX Q as      ajai            as        
SFX Q as       j              as        
SFX Q as       ja             as        
SFX Q as      ojoj            as        
SFX Q as      ojoje           as        
SFX Q as      osioms          as        
SFX Q as       sias           as        
SFX Q as      osiomis         as        
SFX Q as      osiose          as        
SFX Q is      ysis            is        
SFX Q is       j              is        
SFX Q is      iojo            [^dt]is   
SFX Q is      iajam           [^dt]is   
SFX Q is      iuoju           [^dt]is   
SFX Q is      iajame          [^dt]is   
SFX Q dis     d iojo          dis       
SFX Q dis     d iajam         dis       
SFX Q dis     d iuoju         dis       
SFX Q dis     d iajame        dis       
SFX Q tis      iojo           tis       
SFX Q tis      iajam          tis       
SFX Q tis      iuoju          tis       
SFX Q tis      iajame         tis       
SFX Q is      ieji            is        
SFX Q is      iesiems         is        
SFX Q dis     d i j           dis       
SFX Q dis     d iuosius       dis       
SFX Q dis     d iaisiais      dis       
SFX Q dis     d iuosiuose     dis       
SFX Q tis      i j            tis       
SFX Q tis      iuosius        tis       
SFX Q tis      iaisiais       tis       
SFX Q tis      iuosiuose      tis       
SFX Q is      i j             [^dt]is   
SFX Q is      iuosius         [^dt]is   
SFX Q is      iaisiais        [^dt]is   
SFX Q is      iuosiuose       [^dt]is   
SFX Q dis     d ioji          dis       
SFX Q dis     d iosios        dis       
SFX Q dis     d iajai         dis       
SFX Q dis     d i j           dis       
SFX Q dis     d i ja          dis       
SFX Q dis     d iojoj         dis       
SFX Q dis     d iojoje        dis       
SFX Q dis     d iosioms       dis       
SFX Q dis     d i sias        dis       
SFX Q dis     d iosiomis      dis       
SFX Q dis     d iosiose       dis       
SFX Q tis      ioji           tis       
SFX Q tis      iosios         tis       
SFX Q tis      iajai          tis       
SFX Q tis      i j            tis       
SFX Q tis      i ja           tis       
SFX Q tis      iojoj          tis       
SFX Q tis      iojoje         tis       
SFX Q tis      iosioms        tis       
SFX Q tis      i sias         tis       
SFX Q tis      iosiomis       tis       
SFX Q tis      iosiose        tis       
SFX Q jis     joji            jis       
SFX Q jis     josios          jis       
SFX Q jis     jajai           jis       
SFX Q jis     j j             jis       
SFX Q jis     j ja            jis       
SFX Q jis     jojoj           jis       
SFX Q jis     jojoje          jis       
SFX Q jis     j j             jis       
SFX Q jis     josioms         jis       
SFX Q jis     j sias          jis       
SFX Q jis     josiomis        jis       
SFX Q jis     josiose         jis       
SFX Q is      ioji            [^dtj]is  
SFX Q is      iosios          [^dtj]is  
SFX Q is      iajai           [^dtj]is  
SFX Q is      i j             [^dtj]is  
SFX Q is      i ja            [^dtj]is  
SFX Q is      iojoj           [^dtj]is  
SFX Q is      iojoje          [^dtj]is  
SFX Q is      i j             [^dtj]is  
SFX Q is      iosioms         [^dtj]is  
SFX Q is      i sias          [^dtj]is  
SFX Q is      iosiomis        [^dtj]is  
SFX Q is      iosiose         [^dtj]is  
SFX Q ys      ysis            ys        
SFX Q ys      iojo            ys        
SFX Q ys      iajam           ys        
SFX Q ys       j              ys        
SFX Q ys      iuoju           ys        
SFX Q ys      iajame          ys        
SFX Q ys      ieji            ys        
SFX Q ys      i j             ys        
SFX Q ys      iesiems         ys        
SFX Q ys      iuosius         ys        
SFX Q ys      iaisiais        ys        
SFX Q ys      iuosiuose       ys        
SFX Q ys      ioji            ys        
SFX Q ys      iosios          ys        
SFX Q ys      iajai           ys        
SFX Q ys      i j             ys        
SFX Q ys      i ja            ys        
SFX Q ys      iojoj           ys        
SFX Q ys      iojoje          ys        
SFX Q ys      iosioms         ys        
SFX Q ys      i sias          ys        
SFX Q ys      iosiomis        ys        
SFX Q ys      iosiose         ys        
SFX Q us      usis            us        
SFX Q us       j              us        
SFX Q tus      iojo           tus       
SFX Q tus      iajam          tus       
SFX Q tus      iuoju          tus       
SFX Q tus      iajame         tus       
SFX Q dus     d iojo          dus       
SFX Q dus     d iajam         dus       
SFX Q dus     d iuoju         dus       
SFX Q dus     d iajame        dus       
SFX Q jus     jojo            jus       
SFX Q jus     jajam           jus       
SFX Q jus     juoju           jus       
SFX Q jus     jajame          jus       
SFX Q us      iojo            [^dtj]us  
SFX Q us      iajam           [^dtj]us  
SFX Q us      iuoju           [^dtj]us  
SFX Q us      iajame          [^dtj]us  
SFX Q us      ieji            us        
SFX Q us      iesiems         us        
SFX Q dus     d i j           dus       
SFX Q dus     d iuosius       dus       
SFX Q dus     d iaisiais      dus       
SFX Q dus     d iuosiuose     dus       
SFX Q tus      i j            tus       
SFX Q tus      iuosius        tus       
SFX Q tus      iaisiais       tus       
SFX Q tus      iuosiuose      tus       
SFX Q jus     j j             jus       
SFX Q jus     juosius         jus       
SFX Q jus     jaisiais        jus       
SFX Q jus     juosiuose       jus       
SFX Q us      i j             [^dtj]us  
SFX Q us      iuosius         [^dtj]us  
SFX Q us      iaisiais        [^dtj]us  
SFX Q us      iuosiuose       [^dtj]us  
SFX Q us      ioji            [^dtj]us  
SFX Q us      iosios          [^dtj]us  
SFX Q us      iajai           [^dtj]us  
SFX Q us      i j             [^dtj]us  
SFX Q us      i ja            [^dtj]us  
SFX Q us      iojoj           [^dtj]us  
SFX Q us      iojoje          [^dtj]us  
SFX Q us      iosioms         [^dtj]us  
SFX Q us      i sias          [^dtj]us  
SFX Q us      iosiomis        [^dtj]us  
SFX Q us      iosiose         [^dtj]us  
SFX Q tus      ioji           tus       
SFX Q tus      iosios         tus       
SFX Q tus      iajai          tus       
SFX Q tus      i j            tus       
SFX Q tus      i ja           tus       
SFX Q tus      iojoj          tus       
SFX Q tus      iojoje         tus       
SFX Q tus      iosioms        tus       
SFX Q tus      i sias         tus       
SFX Q tus      iosiomis       tus       
SFX Q tus      iosiose        tus       
SFX Q jus     joji            jus       
SFX Q jus     josios          jus       
SFX Q jus     jajai           jus       
SFX Q jus     j j             jus       
SFX Q jus     j ja            jus       
SFX Q jus     jojoj           jus       
SFX Q jus     jojoje          jus       
SFX Q jus     josioms         jus       
SFX Q jus     j sias          jus       
SFX Q jus     josiomis        jus       
SFX Q jus     josiose         jus       
SFX Q dus     d ioji          dus       
SFX Q dus     d iosios        dus       
SFX Q dus     d iajai         dus       
SFX Q dus     d i j           dus       
SFX Q dus     d i ja          dus       
SFX Q dus     d iojoj         dus       
SFX Q dus     d iojoje        dus       
SFX Q dus     d iosioms       dus       
SFX Q dus     d i sias        dus       
SFX Q dus     d iosiomis      dus       
SFX Q dus     d iosiose       dus       
SFX Q is      esnis           is        
SFX Q is      esnio           is        
SFX Q is      esniam          is        
SFX Q is      esn             is        
SFX Q is      esniu           is        
SFX Q is      esniame         is        
SFX Q is      esni            is        
SFX Q is      esni            is        
SFX Q is      esniems         is        
SFX Q is      esnius          is        
SFX Q is      esniais         is        
SFX Q is      esniuose        is        
SFX Q is      esn             is        
SFX Q is      esn s           is        
SFX Q is      esnei           is        
SFX Q is      esn             is        
SFX Q is      esne            is        
SFX Q is      esn je          is        
SFX Q is      esn ms          is        
SFX Q is      esnes           is        
SFX Q is      esn mis         is        
SFX Q is      esn se          is        
SFX Q is      esnysis         is        
SFX Q is      esniojo         is        
SFX Q is      esniajam        is        
SFX Q is      esn j           is        
SFX Q is      esniuoju        is        
SFX Q is      esniajame       is        
SFX Q is      esnieji         is        
SFX Q is      esni j          is        
SFX Q is      esniesiems      is        
SFX Q is      esniuosius      is        
SFX Q is      esniaisiais     is        
SFX Q is      esniuosiuose    is        
SFX Q is      esnioji         is        
SFX Q is      esniosios       is        
SFX Q is      esniajai        is        
SFX Q is      esni j          is        
SFX Q is      esni ja         is        
SFX Q is      esniojoj        is        
SFX Q is      esniojoje       is        
SFX Q is      esniosioms      is        
SFX Q is      esni sias       is        
SFX Q is      esniosiomis     is        
SFX Q is      esniosiose      is        
SFX Q ys      esnis           ys        
SFX Q ys      esnio           ys        
SFX Q ys      esniam          ys        
SFX Q ys      esn             ys        
SFX Q ys      esniu           ys        
SFX Q ys      esniame         ys        
SFX Q ys      esni            ys        
SFX Q ys      esni            ys        
SFX Q ys      esniems         ys        
SFX Q ys      esnius          ys        
SFX Q ys      esniais         ys        
SFX Q ys      esniuose        ys        
SFX Q ys      esn             ys        
SFX Q ys      esn s           ys        
SFX Q ys      esnei           ys        
SFX Q ys      esn             ys        
SFX Q ys      esne            ys        
SFX Q ys      esn je          ys        
SFX Q ys      esn ms          ys        
SFX Q ys      esnes           ys        
SFX Q ys      esn mis         ys        
SFX Q ys      esn se          ys        
SFX Q ys      esnysis         ys        
SFX Q ys      esniojo         ys        
SFX Q ys      esniajam        ys        
SFX Q ys      esn j           ys        
SFX Q ys      esniuoju        ys        
SFX Q ys      esniajame       ys        
SFX Q ys      esnieji         ys        
SFX Q ys      esni j          ys        
SFX Q ys      esniesiems      ys        
SFX Q ys      esniuosius      ys        
SFX Q ys      esniaisiais     ys        
SFX Q ys      esniuosiuose    ys        
SFX Q ys      esnioji         ys        
SFX Q ys      esniosios       ys        
SFX Q ys      esniajai        ys        
SFX Q ys      esni j          ys        
SFX Q ys      esni ja         ys        
SFX Q ys      esniojoj        ys        
SFX Q ys      esniojoje       ys        
SFX Q ys      esniosioms      ys        
SFX Q ys      esni sias       ys        
SFX Q ys      esniosiomis     ys        
SFX Q ys      esniosiose      ys        
SFX Q as      esnis           [^i]as    
SFX Q as      esnio           [^i]as    
SFX Q as      esniam          [^i]as    
SFX Q as      esn             [^i]as    
SFX Q as      esniu           [^i]as    
SFX Q as      esniame         [^i]as    
SFX Q as      esni            [^i]as    
SFX Q as      esni            [^i]as    
SFX Q as      esniems         [^i]as    
SFX Q as      esnius          [^i]as    
SFX Q as      esniais         [^i]as    
SFX Q as      esniuose        [^i]as    
SFX Q as      esn             [^i]as    
SFX Q as      esn s           [^i]as    
SFX Q as      esnei           [^i]as    
SFX Q as      esn             [^i]as    
SFX Q as      esne            [^i]as    
SFX Q as      esnioje         [^i]as    
SFX Q as      esn ms          [^i]as    
SFX Q as      esnes           [^i]as    
SFX Q as      esn mis         [^i]as    
SFX Q as      esn se          [^i]as    
SFX Q as      esnysis         [^i]as    
SFX Q as      esniojo         [^i]as    
SFX Q as      esniajam        [^i]as    
SFX Q as      esn j           [^i]as    
SFX Q as      esniuoju        [^i]as    
SFX Q as      esniajame       [^i]as    
SFX Q as      esnieji         [^i]as    
SFX Q as      esni j          [^i]as    
SFX Q as      esniesiems      [^i]as    
SFX Q as      esniuosius      [^i]as    
SFX Q as      esniaisiais     [^i]as    
SFX Q as      esniuosiuose    [^i]as    
SFX Q as      esnioji         [^i]as    
SFX Q as      esniosios       [^i]as    
SFX Q as      esniajai        [^i]as    
SFX Q as      esni j          [^i]as    
SFX Q as      esni ja         [^i]as    
SFX Q as      esniojoj        [^i]as    
SFX Q as      esniojoje       [^i]as    
SFX Q as      esniosioms      [^i]as    
SFX Q as      esni sias       [^i]as    
SFX Q as      esniosiomis     [^i]as    
SFX Q as      esniosiose      [^i]as    
SFX Q ias     esnis           [^  ]ias  
SFX Q ias     esnio           [^  ]ias  
SFX Q ias     esniam          [^  ]ias  
SFX Q ias     esn             [^  ]ias  
SFX Q ias     esniu           [^  ]ias  
SFX Q ias     esniame         [^  ]ias  
SFX Q ias     esni            [^  ]ias  
SFX Q ias     esni            [^  ]ias  
SFX Q ias     esniems         [^  ]ias  
SFX Q ias     esnius          [^  ]ias  
SFX Q ias     esniais         [^  ]ias  
SFX Q ias     esniuose        [^  ]ias  
SFX Q ias     esn             [^  ]ias  
SFX Q ias     esn s           [^  ]ias  
SFX Q ias     esnei           [^  ]ias  
SFX Q ias     esn             [^  ]ias  
SFX Q ias     esne            [^  ]ias  
SFX Q ias     esn je          [^  ]ias  
SFX Q ias     esn ms          [^  ]ias  
SFX Q ias     esnes           [^  ]ias  
SFX Q ias     esn mis         [^  ]ias  
SFX Q ias     esn se          [^  ]ias  
SFX Q ias     esnysis         [^  ]ias  
SFX Q ias     esniojo         [^  ]ias  
SFX Q ias     esniajam        [^  ]ias  
SFX Q ias     esn j           [^  ]ias  
SFX Q ias     esniuoju        [^  ]ias  
SFX Q ias     esniajame       [^  ]ias  
SFX Q ias     esnieji         [^  ]ias  
SFX Q ias     esni j          [^  ]ias  
SFX Q ias     esniesiems      [^  ]ias  
SFX Q ias     esniuosius      [^  ]ias  
SFX Q ias     esniaisiais     [^  ]ias  
SFX Q ias     esniuosiuose    [^  ]ias  
SFX Q ias     esnioji         [^  ]ias  
SFX Q ias     esniosios       [^  ]ias  
SFX Q ias     esniajai        [^  ]ias  
SFX Q ias     esni j          [^  ]ias  
SFX Q ias     esni ja         [^  ]ias  
SFX Q ias     esniojoj        [^  ]ias  
SFX Q ias     esniojoje       [^  ]ias  
SFX Q ias     esniosioms      [^  ]ias  
SFX Q ias     esni sias       [^  ]ias  
SFX Q ias     esniosiomis     [^  ]ias  
SFX Q ias     esniosiose      [^  ]ias  
SFX Q  ias    tesnis           ias      
SFX Q  ias    tesnio           ias      
SFX Q  ias    tesniam          ias      
SFX Q  ias    tesn             ias      
SFX Q  ias    tesniu           ias      
SFX Q  ias    tesniame         ias      
SFX Q  ias    tesni            ias      
SFX Q  ias    tesni            ias      
SFX Q  ias    tesniems         ias      
SFX Q  ias    tesnius          ias      
SFX Q  ias    tesniais         ias      
SFX Q  ias    tesniuose        ias      
SFX Q  ias    tesn             ias      
SFX Q  ias    tesn s           ias      
SFX Q  ias    tesnei           ias      
SFX Q  ias    tesn             ias      
SFX Q  ias    tesne            ias      
SFX Q  ias    tesn je          ias      
SFX Q  ias    tesn ms          ias      
SFX Q  ias    tesnes           ias      
SFX Q  ias    tesn mis         ias      
SFX Q  ias    tesn se          ias      
SFX Q  ias    tesnysis         ias      
SFX Q  ias    tesniojo         ias      
SFX Q  ias    tesniajam        ias      
SFX Q  ias    tesn j           ias      
SFX Q  ias    tesniuoju        ias      
SFX Q  ias    tesniajame       ias      
SFX Q  ias    tesnieji         ias      
SFX Q  ias    tesni j          ias      
SFX Q  ias    tesniesiems      ias      
SFX Q  ias    tesniuosius      ias      
SFX Q  ias    tesniaisiais     ias      
SFX Q  ias    tesniuosiuose    ias      
SFX Q  ias    tesnioji         ias      
SFX Q  ias    tesniosios       ias      
SFX Q  ias    tesniajai        ias      
SFX Q  ias    tesni j          ias      
SFX Q  ias    tesni ja         ias      
SFX Q  ias    tesniojoj        ias      
SFX Q  ias    tesniojoje       ias      
SFX Q  ias    tesniosioms      ias      
SFX Q  ias    tesni sias       ias      
SFX Q  ias    tesniosiomis     ias      
SFX Q  ias    tesniosiose      ias      
SFX Q d ias   desnis          d ias     
SFX Q d ias   desnio          d ias     
SFX Q d ias   desniam         d ias     
SFX Q d ias   desn            d ias     
SFX Q d ias   desniu          d ias     
SFX Q d ias   desniame        d ias     
SFX Q d ias   desni           d ias     
SFX Q d ias   desni           d ias     
SFX Q d ias   desniems        d ias     
SFX Q d ias   desnius         d ias     
SFX Q d ias   desniais        d ias     
SFX Q d ias   desniuose       d ias     
SFX Q d ias   desn            d ias     
SFX Q d ias   desn s          d ias     
SFX Q d ias   desnei          d ias     
SFX Q d ias   desn            d ias     
SFX Q d ias   desne           d ias     
SFX Q d ias   desn je         d ias     
SFX Q d ias   desn ms         d ias     
SFX Q d ias   desnes          d ias     
SFX Q d ias   desn mis        d ias     
SFX Q d ias   desn se         d ias     
SFX Q d ias   desnysis        d ias     
SFX Q d ias   desniojo        d ias     
SFX Q d ias   desniajam       d ias     
SFX Q d ias   desn j          d ias     
SFX Q d ias   desniuoju       d ias     
SFX Q d ias   desniajame      d ias     
SFX Q d ias   desnieji        d ias     
SFX Q d ias   desni j         d ias     
SFX Q d ias   desniesiems     d ias     
SFX Q d ias   desniuosius     d ias     
SFX Q d ias   desniaisiais    d ias     
SFX Q d ias   desniuosiuose   d ias     
SFX Q d ias   desnioji        d ias     
SFX Q d ias   desniosios      d ias     
SFX Q d ias   desniajai       d ias     
SFX Q d ias   desni j         d ias     
SFX Q d ias   desni ja        d ias     
SFX Q d ias   desniojoj       d ias     
SFX Q d ias   desniojoje      d ias     
SFX Q d ias   desniosioms     d ias     
SFX Q d ias   desni sias      d ias     
SFX Q d ias   desniosiomis    d ias     
SFX Q d ias   desniosiose     d ias     
SFX Q us      esnis           us        
SFX Q us      esnio           us        
SFX Q us      esniam          us        
SFX Q us      esn             us        
SFX Q us      esniu           us        
SFX Q us      esniame         us        
SFX Q us      esni            us        
SFX Q us      esni            us        
SFX Q us      esniems         us        
SFX Q us      esnius          us        
SFX Q us      esniais         us        
SFX Q us      esniuose        us        
SFX Q us      esn             us        
SFX Q us      esn s           us        
SFX Q us      esnei           us        
SFX Q us      esn             us        
SFX Q us      esne            us        
SFX Q us      esnioje         us        
SFX Q us      esn ms          us        
SFX Q us      esnes           us        
SFX Q us      esn mis         us        
SFX Q us      esn se          us        
SFX Q us      esnysis         us        
SFX Q us      esniojo         us        
SFX Q us      esniajam        us        
SFX Q us      esn j           us        
SFX Q us      esniuoju        us        
SFX Q us      esniajame       us        
SFX Q us      esnieji         us        
SFX Q us      esni j          us        
SFX Q us      esniesiems      us        
SFX Q us      esniuosius      us        
SFX Q us      esniaisiais     us        
SFX Q us      esniuosiuose    us        
SFX Q us      esnioji         us        
SFX Q us      esniosios       us        
SFX Q us      esniajai        us        
SFX Q us      esni j          us        
SFX Q us      esni ja         us        
SFX Q us      esniojoj        us        
SFX Q us      esniojoje       us        
SFX Q us      esniosioms      us        
SFX Q us      esni sias       us        
SFX Q us      esniosiomis     us        
SFX Q us      esniosiose      us        
SFX Q is       lesnis         is        
SFX Q is       lesnio         is        
SFX Q is       lesniam        is        
SFX Q is       lesn           is        
SFX Q is       lesniu         is        
SFX Q is       lesniame       is        
SFX Q is       lesni          is        
SFX Q is       lesni          is        
SFX Q is       lesniems       is        
SFX Q is       lesnius        is        
SFX Q is       lesniais       is        
SFX Q is       lesniuose      is        
SFX Q is       lesn           is        
SFX Q is       lesn s         is        
SFX Q is       lesnei         is        
SFX Q is       lesn           is        
SFX Q is       lesne          is        
SFX Q is       lesn je        is        
SFX Q is       lesn ms        is        
SFX Q is       lesnes         is        
SFX Q is       lesn mis       is        
SFX Q is       lesn se        is        
SFX Q is       lesnysis       is        
SFX Q is       lesniojo       is        
SFX Q is       lesniajam      is        
SFX Q is       lesn j         is        
SFX Q is       lesniuoju      is        
SFX Q is       lesniajame     is        
SFX Q is       lesnieji       is        
SFX Q is       lesni j        is        
SFX Q is       lesniesiems    is        
SFX Q is       lesniuosius    is        
SFX Q is       lesniaisiais   is        
SFX Q is       lesniuosiuose  is        
SFX Q is       lesnioji       is        
SFX Q is       lesniosios     is        
SFX Q is       lesniajai      is        
SFX Q is       lesni j        is        
SFX Q is       lesni ja       is        
SFX Q is       lesniojoj      is        
SFX Q is       lesniojoje     is        
SFX Q is       lesniosioms    is        
SFX Q is       lesni sias     is        
SFX Q is       lesniosiomis   is        
SFX Q is       lesniosiose    is        
SFX Q ys       lesnis         ys        
SFX Q ys       lesnio         ys        
SFX Q ys       lesniam        ys        
SFX Q ys       lesn           ys        
SFX Q ys       lesniu         ys        
SFX Q ys       lesniame       ys        
SFX Q ys       lesni          ys        
SFX Q ys       lesni          ys        
SFX Q ys       lesniems       ys        
SFX Q ys       lesnius        ys        
SFX Q ys       lesniais       ys        
SFX Q ys       lesniuose      ys        
SFX Q ys       lesn           ys        
SFX Q ys       lesn s         ys        
SFX Q ys       lesnei         ys        
SFX Q ys       lesn           ys        
SFX Q ys       lesne          ys        
SFX Q ys       lesn je        ys        
SFX Q ys       lesn ms        ys        
SFX Q ys       lesnes         ys        
SFX Q ys       lesn mis       ys        
SFX Q ys       lesn se        ys        
SFX Q ys       lesnysis       ys        
SFX Q ys       lesniojo       ys        
SFX Q ys       lesniajam      ys        
SFX Q ys       lesn j         ys        
SFX Q ys       lesniuoju      ys        
SFX Q ys       lesniajame     ys        
SFX Q ys       lesnieji       ys        
SFX Q ys       lesni j        ys        
SFX Q ys       lesniesiems    ys        
SFX Q ys       lesniuosius    ys        
SFX Q ys       lesniaisiais   ys        
SFX Q ys       lesniuosiuose  ys        
SFX Q ys       lesnioji       ys        
SFX Q ys       lesniosios     ys        
SFX Q ys       lesniajai      ys        
SFX Q ys       lesni j        ys        
SFX Q ys       lesni ja       ys        
SFX Q ys       lesniojoj      ys        
SFX Q ys       lesniojoje     ys        
SFX Q ys       lesniosioms    ys        
SFX Q ys       lesni sias     ys        
SFX Q ys       lesniosiomis   ys        
SFX Q ys       lesniosiose    ys        
SFX Q as       lesnis         [^i]as    
SFX Q as       lesnio         [^i]as    
SFX Q as       lesniam        [^i]as    
SFX Q as       lesn           [^i]as    
SFX Q as       lesniu         [^i]as    
SFX Q as       lesniame       [^i]as    
SFX Q as       lesni          [^i]as    
SFX Q as       lesni          [^i]as    
SFX Q as       lesniems       [^i]as    
SFX Q as       lesnius        [^i]as    
SFX Q as       lesniais       [^i]as    
SFX Q as       lesniuose      [^i]as    
SFX Q as       lesn           [^i]as    
SFX Q as       lesn s         [^i]as    
SFX Q as       lesnei         [^i]as    
SFX Q as       lesn           [^i]as    
SFX Q as       lesne          [^i]as    
SFX Q as       lesnioje       [^i]as    
SFX Q as       lesn ms        [^i]as    
SFX Q as       lesnes         [^i]as    
SFX Q as       lesn mis       [^i]as    
SFX Q as       lesn se        [^i]as    
SFX Q as       lesnysis       [^i]as    
SFX Q as       lesniojo       [^i]as    
SFX Q as       lesniajam      [^i]as    
SFX Q as       lesn j         [^i]as    
SFX Q as       lesniuoju      [^i]as    
SFX Q as       lesniajame     [^i]as    
SFX Q as       lesnieji       [^i]as    
SFX Q as       lesni j        [^i]as    
SFX Q as       lesniesiems    [^i]as    
SFX Q as       lesniuosius    [^i]as    
SFX Q as       lesniaisiais   [^i]as    
SFX Q as       lesniuosiuose  [^i]as    
SFX Q as       lesnioji       [^i]as    
SFX Q as       lesniosios     [^i]as    
SFX Q as       lesniajai      [^i]as    
SFX Q as       lesni j        [^i]as    
SFX Q as       lesni ja       [^i]as    
SFX Q as       lesniojoj      [^i]as    
SFX Q as       lesniojoje     [^i]as    
SFX Q as       lesniosioms    [^i]as    
SFX Q as       lesni sias     [^i]as    
SFX Q as       lesniosiomis   [^i]as    
SFX Q as       lesniosiose    [^i]as    
SFX Q ias      lesnis         [^  ]ias  
SFX Q ias      lesnio         [^  ]ias  
SFX Q ias      lesniam        [^  ]ias  
SFX Q ias      lesn           [^  ]ias  
SFX Q ias      lesniu         [^  ]ias  
SFX Q ias      lesniame       [^  ]ias  
SFX Q ias      lesni          [^  ]ias  
SFX Q ias      lesni          [^  ]ias  
SFX Q ias      lesniems       [^  ]ias  
SFX Q ias      lesnius        [^  ]ias  
SFX Q ias      lesniais       [^  ]ias  
SFX Q ias      lesniuose      [^  ]ias  
SFX Q ias      lesn           [^  ]ias  
SFX Q ias      lesn s         [^  ]ias  
SFX Q ias      lesnei         [^  ]ias  
SFX Q ias      lesn           [^  ]ias  
SFX Q ias      lesne          [^  ]ias  
SFX Q ias      lesn je        [^  ]ias  
SFX Q ias      lesn ms        [^  ]ias  
SFX Q ias      lesnes         [^  ]ias  
SFX Q ias      lesn mis       [^  ]ias  
SFX Q ias      lesn se        [^  ]ias  
SFX Q ias      lesnysis       [^  ]ias  
SFX Q ias      lesniojo       [^  ]ias  
SFX Q ias      lesniajam      [^  ]ias  
SFX Q ias      lesn j         [^  ]ias  
SFX Q ias      lesniuoju      [^  ]ias  
SFX Q ias      lesniajame     [^  ]ias  
SFX Q ias      lesnieji       [^  ]ias  
SFX Q ias      lesni j        [^  ]ias  
SFX Q ias      lesniesiems    [^  ]ias  
SFX Q ias      lesniuosius    [^  ]ias  
SFX Q ias      lesniaisiais   [^  ]ias  
SFX Q ias      lesniuosiuose  [^  ]ias  
SFX Q ias      lesnioji       [^  ]ias  
SFX Q ias      lesniosios     [^  ]ias  
SFX Q ias      lesniajai      [^  ]ias  
SFX Q ias      lesni j        [^  ]ias  
SFX Q ias      lesni ja       [^  ]ias  
SFX Q ias      lesniojoj      [^  ]ias  
SFX Q ias      lesniojoje     [^  ]ias  
SFX Q ias      lesniosioms    [^  ]ias  
SFX Q ias      lesni sias     [^  ]ias  
SFX Q ias      lesniosiomis   [^  ]ias  
SFX Q ias      lesniosiose    [^  ]ias  
SFX Q  ias    t lesnis         ias      
SFX Q  ias    t lesnio         ias      
SFX Q  ias    t lesniam        ias      
SFX Q  ias    t lesn           ias      
SFX Q  ias    t lesniu         ias      
SFX Q  ias    t lesniame       ias      
SFX Q  ias    t lesni          ias      
SFX Q  ias    t lesni          ias      
SFX Q  ias    t lesniems       ias      
SFX Q  ias    t lesnius        ias      
SFX Q  ias    t lesniais       ias      
SFX Q  ias    t lesniuose      ias      
SFX Q  ias    t lesn           ias      
SFX Q  ias    t lesn s         ias      
SFX Q  ias    t lesnei         ias      
SFX Q  ias    t lesn           ias      
SFX Q  ias    t lesne          ias      
SFX Q  ias    t lesn je        ias      
SFX Q  ias    t lesn ms        ias      
SFX Q  ias    t lesnes         ias      
SFX Q  ias    t lesn mis       ias      
SFX Q  ias    t lesn se        ias      
SFX Q  ias    t lesnysis       ias      
SFX Q  ias    t lesniojo       ias      
SFX Q  ias    t lesniajam      ias      
SFX Q  ias    t lesn j         ias      
SFX Q  ias    t lesniuoju      ias      
SFX Q  ias    t lesniajame     ias      
SFX Q  ias    t lesnieji       ias      
SFX Q  ias    t lesni j        ias      
SFX Q  ias    t lesniesiems    ias      
SFX Q  ias    t lesniuosius    ias      
SFX Q  ias    t lesniaisiais   ias      
SFX Q  ias    t lesniuosiuose  ias      
SFX Q  ias    t lesnioji       ias      
SFX Q  ias    t lesniosios     ias      
SFX Q  ias    t lesniajai      ias      
SFX Q  ias    t lesni j        ias      
SFX Q  ias    t lesni ja       ias      
SFX Q  ias    t lesniojoj      ias      
SFX Q  ias    t lesniojoje     ias      
SFX Q  ias    t lesniosioms    ias      
SFX Q  ias    t lesni sias     ias      
SFX Q  ias    t lesniosiomis   ias      
SFX Q  ias    t lesniosiose    ias      
SFX Q d ias   d lesnis        d ias     
SFX Q d ias   d lesnio        d ias     
SFX Q d ias   d lesniam       d ias     
SFX Q d ias   d lesn          d ias     
SFX Q d ias   d lesniu        d ias     
SFX Q d ias   d lesniame      d ias     
SFX Q d ias   d lesni         d ias     
SFX Q d ias   d lesni         d ias     
SFX Q d ias   d lesniems      d ias     
SFX Q d ias   d lesnius       d ias     
SFX Q d ias   d lesniais      d ias     
SFX Q d ias   d lesniuose     d ias     
SFX Q d ias   d lesn          d ias     
SFX Q d ias   d lesn s        d ias     
SFX Q d ias   d lesnei        d ias     
SFX Q d ias   d lesn          d ias     
SFX Q d ias   d lesne         d ias     
SFX Q d ias   d lesn je       d ias     
SFX Q d ias   d lesn ms       d ias     
SFX Q d ias   d lesnes        d ias     
SFX Q d ias   d lesn mis      d ias     
SFX Q d ias   d lesn se       d ias     
SFX Q d ias   d lesnysis      d ias     
SFX Q d ias   d lesniojo      d ias     
SFX Q d ias   d lesniajam     d ias     
SFX Q d ias   d lesn j        d ias     
SFX Q d ias   d lesniuoju     d ias     
SFX Q d ias   d lesniajame    d ias     
SFX Q d ias   d lesnieji      d ias     
SFX Q d ias   d lesni j       d ias     
SFX Q d ias   d lesniesiems   d ias     
SFX Q d ias   d lesniuosius   d ias     
SFX Q d ias   d lesniaisiais  d ias     
SFX Q d ias   d lesniuosiuose d ias     
SFX Q d ias   d lesnioji      d ias     
SFX Q d ias   d lesniosios    d ias     
SFX Q d ias   d lesniajai     d ias     
SFX Q d ias   d lesni j       d ias     
SFX Q d ias   d lesni ja      d ias     
SFX Q d ias   d lesniojoj     d ias     
SFX Q d ias   d lesniojoje    d ias     
SFX Q d ias   d lesniosioms   d ias     
SFX Q d ias   d lesni sias    d ias     
SFX Q d ias   d lesniosiomis  d ias     
SFX Q d ias   d lesniosiose   d ias     
SFX Q us       lesnis         us        
SFX Q us       lesnio         us        
SFX Q us       lesniam        us        
SFX Q us       lesn           us        
SFX Q us       lesniu         us        
SFX Q us       lesniame       us        
SFX Q us       lesni          us        
SFX Q us       lesni          us        
SFX Q us       lesniems       us        
SFX Q us       lesnius        us        
SFX Q us       lesniais       us        
SFX Q us       lesniuose      us        
SFX Q us       lesn           us        
SFX Q us       lesn s         us        
SFX Q us       lesnei         us        
SFX Q us       lesn           us        
SFX Q us       lesne          us        
SFX Q us       lesnioje       us        
SFX Q us       lesn ms        us        
SFX Q us       lesnes         us        
SFX Q us       lesn mis       us        
SFX Q us       lesn se        us        
SFX Q us       lesnysis       us        
SFX Q us       lesniojo       us        
SFX Q us       lesniajam      us        
SFX Q us       lesn j         us        
SFX Q us       lesniuoju      us        
SFX Q us       lesniajame     us        
SFX Q us       lesnieji       us        
SFX Q us       lesni j        us        
SFX Q us       lesniesiems    us        
SFX Q us       lesniuosius    us        
SFX Q us       lesniaisiais   us        
SFX Q us       lesniuosiuose  us        
SFX Q us       lesnioji       us        
SFX Q us       lesniosios     us        
SFX Q us       lesniajai      us        
SFX Q us       lesni j        us        
SFX Q us       lesni ja       us        
SFX Q us       lesniojoj      us        
SFX Q us       lesniojoje     us        
SFX Q us       lesniosioms    us        
SFX Q us       lesni sias     us        
SFX Q us       lesniosiomis   us        
SFX Q us       lesniosiose    us        
SFX Q is      iausio          [^dtj]is  
SFX Q is      iausiam         [^dtj]is  
SFX Q is      iaus            [^dtj]is  
SFX Q is      iausiu          [^dtj]is  
SFX Q is      iausiame        [^dtj]is  
SFX Q is      iausi           [^dtj]is  
SFX Q is      iausi           [^dtj]is  
SFX Q is      iausiems        [^dtj]is  
SFX Q is      iausius         [^dtj]is  
SFX Q is      iausiais        [^dtj]is  
SFX Q is      iausiuose       [^dtj]is  
SFX Q is      iausia          [^dtj]is  
SFX Q is      iausios         [^dtj]is  
SFX Q is      iausiai         [^dtj]is  
SFX Q is      iausi           [^dtj]is  
SFX Q is      iausioje        [^dtj]is  
SFX Q is      iausioms        [^dtj]is  
SFX Q is      iausias         [^dtj]is  
SFX Q is      iausiomis       [^dtj]is  
SFX Q is      iausiose        [^dtj]is  
SFX Q is      iausiasis       [^dtj]is  
SFX Q is      iausiojo        [^dtj]is  
SFX Q is      iausiajam       [^dtj]is  
SFX Q is      iausi j         [^dtj]is  
SFX Q is      iausiuoju       [^dtj]is  
SFX Q is      iausiajame      [^dtj]is  
SFX Q is      iausieji        [^dtj]is  
SFX Q is      iausi j         [^dtj]is  
SFX Q is      iausiesiems     [^dtj]is  
SFX Q is      iausiuosius     [^dtj]is  
SFX Q is      iausiaisiais    [^dtj]is  
SFX Q is      iausiuosiuose   [^dtj]is  
SFX Q is      iausioji        [^dtj]is  
SFX Q is      iausiosios      [^dtj]is  
SFX Q is      iausiajai       [^dtj]is  
SFX Q is      iausi j         [^dtj]is  
SFX Q is      iausi ja        [^dtj]is  
SFX Q is      iausiojoj       [^dtj]is  
SFX Q is      iausiojoje      [^dtj]is  
SFX Q is      iausiosioms     [^dtj]is  
SFX Q is      iausi sias      [^dtj]is  
SFX Q is      iausiosiomis    [^dtj]is  
SFX Q is      iausiosiose     [^dtj]is  
SFX Q ys      iausio          [^dtj]ys  
SFX Q ys      iausiam         [^dtj]ys  
SFX Q ys      iaus            [^dtj]ys  
SFX Q ys      iausiu          [^dtj]ys  
SFX Q ys      iausiame        [^dtj]ys  
SFX Q ys      iausi           [^dtj]ys  
SFX Q ys      iausi           [^dtj]ys  
SFX Q ys      iausiems        [^dtj]ys  
SFX Q ys      iausius         [^dtj]ys  
SFX Q ys      iausiais        [^dtj]ys  
SFX Q ys      iausiuose       [^dtj]ys  
SFX Q ys      iausia          [^dtj]ys  
SFX Q ys      iausios         [^dtj]ys  
SFX Q ys      iausiai         [^dtj]ys  
SFX Q ys      iausi           [^dtj]ys  
SFX Q ys      iausioje        [^dtj]ys  
SFX Q ys      iausioms        [^dtj]ys  
SFX Q ys      iausias         [^dtj]ys  
SFX Q ys      iausiomis       [^dtj]ys  
SFX Q ys      iausiose        [^dtj]ys  
SFX Q ys      iausiasis       [^dtj]ys  
SFX Q ys      iausiojo        [^dtj]ys  
SFX Q ys      iausiajam       [^dtj]ys  
SFX Q ys      iausi j         [^dtj]ys  
SFX Q ys      iausiuoju       [^dtj]ys  
SFX Q ys      iausiajame      [^dtj]ys  
SFX Q ys      iausieji        [^dtj]ys  
SFX Q ys      iausi j         [^dtj]ys  
SFX Q ys      iausiesiems     [^dtj]ys  
SFX Q ys      iausiuosius     [^dtj]ys  
SFX Q ys      iausiaisiais    [^dtj]ys  
SFX Q ys      iausiuosiuose   [^dtj]ys  
SFX Q ys      iausioji        [^dtj]ys  
SFX Q ys      iausiosios      [^dtj]ys  
SFX Q ys      iausiajai       [^dtj]ys  
SFX Q ys      iausi j         [^dtj]ys  
SFX Q ys      iausi ja        [^dtj]ys  
SFX Q ys      iausiojoj       [^dtj]ys  
SFX Q ys      iausiojoje      [^dtj]ys  
SFX Q ys      iausiosioms     [^dtj]ys  
SFX Q ys      iausi sias      [^dtj]ys  
SFX Q ys      iausiosiomis    [^dtj]ys  
SFX Q ys      iausiosiose     [^dtj]ys  
SFX Q as      iausio          [^dtij]as 
SFX Q as      iausiam         [^dtij]as 
SFX Q as      iausi           [^dtij]as 
SFX Q as      iausiu          [^dtij]as 
SFX Q as      iausiame        [^dtij]as 
SFX Q as      iausi           [^dtij]as 
SFX Q as      iausi           [^dtij]as 
SFX Q as      iausiems        [^dtij]as 
SFX Q as      iausius         [^dtij]as 
SFX Q as      iausiais        [^dtij]as 
SFX Q as      iausiuose       [^dtij]as 
SFX Q as      iausia          [^dtij]as 
SFX Q as      iausios         [^dtij]as 
SFX Q as      iausiai         [^dtij]as 
SFX Q as      iausioje        [^dtij]as 
SFX Q as      iausioms        [^dtij]as 
SFX Q as      iausias         [^dtij]as 
SFX Q as      iausiomis       [^dtij]as 
SFX Q as      iausiose        [^dtij]as 
SFX Q as      iausiasis       [^dtij]as 
SFX Q as      iausiojo        [^dtij]as 
SFX Q as      iausiajam       [^dtij]as 
SFX Q as      iausi j         [^dtij]as 
SFX Q as      iausiuoju       [^dtij]as 
SFX Q as      iausiajame      [^dtij]as 
SFX Q as      iausieji        [^dtij]as 
SFX Q as      iausi j         [^dtij]as 
SFX Q as      iausiesiems     [^dtij]as 
SFX Q as      iausiuosius     [^dtij]as 
SFX Q as      iausiaisiais    [^dtij]as 
SFX Q as      iausiuosiuose   [^dtij]as 
SFX Q as      iausioji        [^dtij]as 
SFX Q as      iausiosios      [^dtij]as 
SFX Q as      iausiajai       [^dtij]as 
SFX Q as      iausi j         [^dtij]as 
SFX Q as      iausi ja        [^dtij]as 
SFX Q as      iausiojoj       [^dtij]as 
SFX Q as      iausiojoje      [^dtij]as 
SFX Q as      iausiosioms     [^dtij]as 
SFX Q as      iausi sias      [^dtij]as 
SFX Q as      iausiosiomis    [^dtij]as 
SFX Q as      iausiosiose     [^dtij]as 
SFX Q us      iausio          [^dtj]us  
SFX Q us      iausiam         [^dtj]us  
SFX Q us      iausi           [^dtj]us  
SFX Q us      iausiu          [^dtj]us  
SFX Q us      iausiame        [^dtj]us  
SFX Q us      iausi           [^dtj]us  
SFX Q us      iausi           [^dtj]us  
SFX Q us      iausiems        [^dtj]us  
SFX Q us      iausius         [^dtj]us  
SFX Q us      iausiais        [^dtj]us  
SFX Q us      iausiuose       [^dtj]us  
SFX Q us      iausia          [^dtj]us  
SFX Q us      iausios         [^dtj]us  
SFX Q us      iausiai         [^dtj]us  
SFX Q us      iausioje        [^dtj]us  
SFX Q us      iausioms        [^dtj]us  
SFX Q us      iausias         [^dtj]us  
SFX Q us      iausiomis       [^dtj]us  
SFX Q us      iausiose        [^dtj]us  
SFX Q us      iausiasis       [^dtj]us  
SFX Q us      iausiojo        [^dtj]us  
SFX Q us      iausiajam       [^dtj]us  
SFX Q us      iausi j         [^dtj]us  
SFX Q us      iausiuoju       [^dtj]us  
SFX Q us      iausiajame      [^dtj]us  
SFX Q us      iausieji        [^dtj]us  
SFX Q us      iausi j         [^dtj]us  
SFX Q us      iausiesiems     [^dtj]us  
SFX Q us      iausiuosius     [^dtj]us  
SFX Q us      iausiaisiais    [^dtj]us  
SFX Q us      iausiuosiuose   [^dtj]us  
SFX Q us      iausioji        [^dtj]us  
SFX Q us      iausiosios      [^dtj]us  
SFX Q us      iausiajai       [^dtj]us  
SFX Q us      iausi j         [^dtj]us  
SFX Q us      iausi ja        [^dtj]us  
SFX Q us      iausiojoj       [^dtj]us  
SFX Q us      iausiojoje      [^dtj]us  
SFX Q us      iausiosioms     [^dtj]us  
SFX Q us      iausi sias      [^dtj]us  
SFX Q us      iausiosiomis    [^dtj]us  
SFX Q us      iausiosiose     [^dtj]us  
SFX Q dis     d iausio        dis       
SFX Q dis     d iausiam       dis       
SFX Q dis     d iausi         dis       
SFX Q dis     d iausiu        dis       
SFX Q dis     d iausiame      dis       
SFX Q dis     d iausi         dis       
SFX Q dis     d iausi         dis       
SFX Q dis     d iausiems      dis       
SFX Q dis     d iausius       dis       
SFX Q dis     d iausiais      dis       
SFX Q dis     d iausiuose     dis       
SFX Q dis     d iausia        dis       
SFX Q dis     d iausios       dis       
SFX Q dis     d iausiai       dis       
SFX Q dis     d iausioje      dis       
SFX Q dis     d iausioms      dis       
SFX Q dis     d iausias       dis       
SFX Q dis     d iausiomis     dis       
SFX Q dis     d iausiose      dis       
SFX Q dis     d iausiasis     dis       
SFX Q dis     d iausiojo      dis       
SFX Q dis     d iausiajam     dis       
SFX Q dis     d iausi j       dis       
SFX Q dis     d iausiuoju     dis       
SFX Q dis     d iausiajame    dis       
SFX Q dis     d iausieji      dis       
SFX Q dis     d iausi j       dis       
SFX Q dis     d iausiesiems   dis       
SFX Q dis     d iausiuosius   dis       
SFX Q dis     d iausiaisiais  dis       
SFX Q dis     d iausiuosiuose dis       
SFX Q dis     d iausioji      dis       
SFX Q dis     d iausiosios    dis       
SFX Q dis     d iausiajai     dis       
SFX Q dis     d iausi j       dis       
SFX Q dis     d iausi ja      dis       
SFX Q dis     d iausiojoj     dis       
SFX Q dis     d iausiojoje    dis       
SFX Q dis     d iausiosioms   dis       
SFX Q dis     d iausi sias    dis       
SFX Q dis     d iausiosiomis  dis       
SFX Q dis     d iausiosiose   dis       
SFX Q das     d iausio        das       
SFX Q das     d iausiam       das       
SFX Q das     d iausi         das       
SFX Q das     d iausiu        das       
SFX Q das     d iausiame      das       
SFX Q das     d iausi         das       
SFX Q das     d iausi         das       
SFX Q das     d iausiems      das       
SFX Q das     d iausius       das       
SFX Q das     d iausiais      das       
SFX Q das     d iausiuose     das       
SFX Q das     d iausia        das       
SFX Q das     d iausios       das       
SFX Q das     d iausiai       das       
SFX Q das     d iausioje      das       
SFX Q das     d iausioms      das       
SFX Q das     d iausias       das       
SFX Q das     d iausiomis     das       
SFX Q das     d iausiose      das       
SFX Q das     d iausiasis     das       
SFX Q das     d iausiojo      das       
SFX Q das     d iausiajam     das       
SFX Q das     d iausi j       das       
SFX Q das     d iausiuoju     das       
SFX Q das     d iausiajame    das       
SFX Q das     d iausieji      das       
SFX Q das     d iausi j       das       
SFX Q das     d iausiesiems   das       
SFX Q das     d iausiuosius   das       
SFX Q das     d iausiaisiais  das       
SFX Q das     d iausiuosiuose das       
SFX Q das     d iausioji      das       
SFX Q das     d iausiosios    das       
SFX Q das     d iausiajai     das       
SFX Q das     d iausi j       das       
SFX Q das     d iausi ja      das       
SFX Q das     d iausiojoj     das       
SFX Q das     d iausiojoje    das       
SFX Q das     d iausiosioms   das       
SFX Q das     d iausi sias    das       
SFX Q das     d iausiosiomis  das       
SFX Q das     d iausiosiose   das       
SFX Q dus     d iausio        dus       
SFX Q dus     d iausiam       dus       
SFX Q dus     d iausi         dus       
SFX Q dus     d iausiu        dus       
SFX Q dus     d iausiame      dus       
SFX Q dus     d iausi         dus       
SFX Q dus     d iausi         dus       
SFX Q dus     d iausiems      dus       
SFX Q dus     d iausius       dus       
SFX Q dus     d iausiais      dus       
SFX Q dus     d iausiuose     dus       
SFX Q dus     d iausia        dus       
SFX Q dus     d iausios       dus       
SFX Q dus     d iausiai       dus       
SFX Q dus     d iausioje      dus       
SFX Q dus     d iausioms      dus       
SFX Q dus     d iausias       dus       
SFX Q dus     d iausiomis     dus       
SFX Q dus     d iausiose      dus       
SFX Q dus     d iausiasis     dus       
SFX Q dus     d iausiojo      dus       
SFX Q dus     d iausiajam     dus       
SFX Q dus     d iausi j       dus       
SFX Q dus     d iausiuoju     dus       
SFX Q dus     d iausiajame    dus       
SFX Q dus     d iausieji      dus       
SFX Q dus     d iausi j       dus       
SFX Q dus     d iausiesiems   dus       
SFX Q dus     d iausiuosius   dus       
SFX Q dus     d iausiaisiais  dus       
SFX Q dus     d iausiuosiuose dus       
SFX Q dus     d iausioji      dus       
SFX Q dus     d iausiosios    dus       
SFX Q dus     d iausiajai     dus       
SFX Q dus     d iausi j       dus       
SFX Q dus     d iausi ja      dus       
SFX Q dus     d iausiojoj     dus       
SFX Q dus     d iausiojoje    dus       
SFX Q dus     d iausiosioms   dus       
SFX Q dus     d iausi sias    dus       
SFX Q dus     d iausiosiomis  dus       
SFX Q dus     d iausiosiose   dus       
SFX Q jis     jausio          jis       
SFX Q jis     jausiam         jis       
SFX Q jis     jausi           jis       
SFX Q jis     jausiu          jis       
SFX Q jis     jausiame        jis       
SFX Q jis     jausi           jis       
SFX Q jis     jausi           jis       
SFX Q jis     jausiems        jis       
SFX Q jis     jausius         jis       
SFX Q jis     jausiais        jis       
SFX Q jis     jausiuose       jis       
SFX Q jis     jausia          jis       
SFX Q jis     jausios         jis       
SFX Q jis     jausiai         jis       
SFX Q jis     jausioje        jis       
SFX Q jis     jausioms        jis       
SFX Q jis     jausias         jis       
SFX Q jis     jausiomis       jis       
SFX Q jis     jausiose        jis       
SFX Q jis     jausiasis       jis       
SFX Q jis     jausiojo        jis       
SFX Q jis     jausiajam       jis       
SFX Q jis     jausi j         jis       
SFX Q jis     jausiuoju       jis       
SFX Q jis     jausiajame      jis       
SFX Q jis     jausieji        jis       
SFX Q jis     jausi j         jis       
SFX Q jis     jausiesiems     jis       
SFX Q jis     jausiuosius     jis       
SFX Q jis     jausiaisiais    jis       
SFX Q jis     jausiuosiuose   jis       
SFX Q jis     jausioji        jis       
SFX Q jis     jausiosios      jis       
SFX Q jis     jausiajai       jis       
SFX Q jis     jausi j         jis       
SFX Q jis     jausi ja        jis       
SFX Q jis     jausiojoj       jis       
SFX Q jis     jausiojoje      jis       
SFX Q jis     jausiosioms     jis       
SFX Q jis     jausi sias      jis       
SFX Q jis     jausiosiomis    jis       
SFX Q jis     jausiosiose     jis       
SFX Q jas     jausio          jas       
SFX Q jas     jausiam         jas       
SFX Q jas     jausi           jas       
SFX Q jas     jausiu          jas       
SFX Q jas     jausiame        jas       
SFX Q jas     jausi           jas       
SFX Q jas     jausi           jas       
SFX Q jas     jausiems        jas       
SFX Q jas     jausius         jas       
SFX Q jas     jausiais        jas       
SFX Q jas     jausiuose       jas       
SFX Q jas     jausia          jas       
SFX Q jas     jausios         jas       
SFX Q jas     jausiai         jas       
SFX Q jas     jausioje        jas       
SFX Q jas     jausioms        jas       
SFX Q jas     jausias         jas       
SFX Q jas     jausiomis       jas       
SFX Q jas     jausiose        jas       
SFX Q jas     jausiasis       jas       
SFX Q jas     jausiojo        jas       
SFX Q jas     jausiajam       jas       
SFX Q jas     jausi j         jas       
SFX Q jas     jausiuoju       jas       
SFX Q jas     jausiajame      jas       
SFX Q jas     jausieji        jas       
SFX Q jas     jausi j         jas       
SFX Q jas     jausiesiems     jas       
SFX Q jas     jausiuosius     jas       
SFX Q jas     jausiaisiais    jas       
SFX Q jas     jausiuosiuose   jas       
SFX Q jas     jausioji        jas       
SFX Q jas     jausiosios      jas       
SFX Q jas     jausiajai       jas       
SFX Q jas     jausi j         jas       
SFX Q jas     jausi ja        jas       
SFX Q jas     jausiojoj       jas       
SFX Q jas     jausiojoje      jas       
SFX Q jas     jausiosioms     jas       
SFX Q jas     jausi sias      jas       
SFX Q jas     jausiosiomis    jas       
SFX Q jas     jausiosiose     jas       
SFX Q jus     jausio          jus       
SFX Q jus     jausiam         jus       
SFX Q jus     jausi           jus       
SFX Q jus     jausiu          jus       
SFX Q jus     jausiame        jus       
SFX Q jus     jausi           jus       
SFX Q jus     jausi           jus       
SFX Q jus     jausiems        jus       
SFX Q jus     jausius         jus       
SFX Q jus     jausiais        jus       
SFX Q jus     jausiuose       jus       
SFX Q jus     jausia          jus       
SFX Q jus     jausios         jus       
SFX Q jus     jausiai         jus       
SFX Q jus     jausioje        jus       
SFX Q jus     jausioms        jus       
SFX Q jus     jausias         jus       
SFX Q jus     jausiomis       jus       
SFX Q jus     jausiose        jus       
SFX Q jus     jausiasis       jus       
SFX Q jus     jausiojo        jus       
SFX Q jus     jausiajam       jus       
SFX Q jus     jausi j         jus       
SFX Q jus     jausiuoju       jus       
SFX Q jus     jausiajame      jus       
SFX Q jus     jausieji        jus       
SFX Q jus     jausi j         jus       
SFX Q jus     jausiesiems     jus       
SFX Q jus     jausiuosius     jus       
SFX Q jus     jausiaisiais    jus       
SFX Q jus     jausiuosiuose   jus       
SFX Q jus     jausioji        jus       
SFX Q jus     jausiosios      jus       
SFX Q jus     jausiajai       jus       
SFX Q jus     jausi j         jus       
SFX Q jus     jausi ja        jus       
SFX Q jus     jausiojoj       jus       
SFX Q jus     jausiojoje      jus       
SFX Q jus     jausiosioms     jus       
SFX Q jus     jausi sias      jus       
SFX Q jus     jausiosiomis    jus       
SFX Q jus     jausiosiose     jus       
SFX Q tis      iausio         tis       
SFX Q tis      iausiam        tis       
SFX Q tis      iausi          tis       
SFX Q tis      iausiu         tis       
SFX Q tis      iausiame       tis       
SFX Q tis      iausi          tis       
SFX Q tis      iausi          tis       
SFX Q tis      iausiems       tis       
SFX Q tis      iausius        tis       
SFX Q tis      iausiais       tis       
SFX Q tis      iausiuose      tis       
SFX Q tis      iausia         tis       
SFX Q tis      iausios        tis       
SFX Q tis      iausiai        tis       
SFX Q tis      iausioje       tis       
SFX Q tis      iausioms       tis       
SFX Q tis      iausias        tis       
SFX Q tis      iausiomis      tis       
SFX Q tis      iausiose       tis       
SFX Q tis      iausiasis      tis       
SFX Q tis      iausiojo       tis       
SFX Q tis      iausiajam      tis       
SFX Q tis      iausi j        tis       
SFX Q tis      iausiuoju      tis       
SFX Q tis      iausiajame     tis       
SFX Q tis      iausieji       tis       
SFX Q tis      iausi j        tis       
SFX Q tis      iausiesiems    tis       
SFX Q tis      iausiuosius    tis       
SFX Q tis      iausiaisiais   tis       
SFX Q tis      iausiuosiuose  tis       
SFX Q tis      iausioji       tis       
SFX Q tis      iausiosios     tis       
SFX Q tis      iausiajai      tis       
SFX Q tis      iausi j        tis       
SFX Q tis      iausi ja       tis       
SFX Q tis      iausiojoj      tis       
SFX Q tis      iausiojoje     tis       
SFX Q tis      iausiosioms    tis       
SFX Q tis      iausi sias     tis       
SFX Q tis      iausiosiomis   tis       
SFX Q tis      iausiosiose    tis       
SFX Q tas      iausio         tas       
SFX Q tas      iausiam        tas       
SFX Q tas      iausi          tas       
SFX Q tas      iausiu         tas       
SFX Q tas      iausiame       tas       
SFX Q tas      iausi          tas       
SFX Q tas      iausi          tas       
SFX Q tas      iausiems       tas       
SFX Q tas      iausius        tas       
SFX Q tas      iausiais       tas       
SFX Q tas      iausiuose      tas       
SFX Q tas      iausia         tas       
SFX Q tas      iausios        tas       
SFX Q tas      iausiai        tas       
SFX Q tas      iausioje       tas       
SFX Q tas      iausioms       tas       
SFX Q tas      iausias        tas       
SFX Q tas      iausiomis      tas       
SFX Q tas      iausiose       tas       
SFX Q tas      iausiasis      tas       
SFX Q tas      iausiojo       tas       
SFX Q tas      iausiajam      tas       
SFX Q tas      iausi j        tas       
SFX Q tas      iausiuoju      tas       
SFX Q tas      iausiajame     tas       
SFX Q tas      iausieji       tas       
SFX Q tas      iausi j        tas       
SFX Q tas      iausiesiems    tas       
SFX Q tas      iausiuosius    tas       
SFX Q tas      iausiaisiais   tas       
SFX Q tas      iausiuosiuose  tas       
SFX Q tas      iausioji       tas       
SFX Q tas      iausiosios     tas       
SFX Q tas      iausiajai      tas       
SFX Q tas      iausi j        tas       
SFX Q tas      iausi ja       tas       
SFX Q tas      iausiojoj      tas       
SFX Q tas      iausiojoje     tas       
SFX Q tas      iausiosioms    tas       
SFX Q tas      iausi sias     tas       
SFX Q tas      iausiosiomis   tas       
SFX Q tas      iausiosiose    tas       
SFX Q tus      iausio         tus       
SFX Q tus      iausiam        tus       
SFX Q tus      iausi          tus       
SFX Q tus      iausiu         tus       
SFX Q tus      iausiame       tus       
SFX Q tus      iausi          tus       
SFX Q tus      iausi          tus       
SFX Q tus      iausiems       tus       
SFX Q tus      iausius        tus       
SFX Q tus      iausiais       tus       
SFX Q tus      iausiuose      tus       
SFX Q tus      iausia         tus       
SFX Q tus      iausios        tus       
SFX Q tus      iausiai        tus       
SFX Q tus      iausioje       tus       
SFX Q tus      iausioms       tus       
SFX Q tus      iausias        tus       
SFX Q tus      iausiomis      tus       
SFX Q tus      iausiose       tus       
SFX Q tus      iausiasis      tus       
SFX Q tus      iausiojo       tus       
SFX Q tus      iausiajam      tus       
SFX Q tus      iausi j        tus       
SFX Q tus      iausiuoju      tus       
SFX Q tus      iausiajame     tus       
SFX Q tus      iausieji       tus       
SFX Q tus      iausi j        tus       
SFX Q tus      iausiesiems    tus       
SFX Q tus      iausiuosius    tus       
SFX Q tus      iausiaisiais   tus       
SFX Q tus      iausiuosiuose  tus       
SFX Q tus      iausioji       tus       
SFX Q tus      iausiosios     tus       
SFX Q tus      iausiajai      tus       
SFX Q tus      iausi j        tus       
SFX Q tus      iausi ja       tus       
SFX Q tus      iausiojoj      tus       
SFX Q tus      iausiojoje     tus       
SFX Q tus      iausiosioms    tus       
SFX Q tus      iausi sias     tus       
SFX Q tus      iausiosiomis   tus       
SFX Q tus      iausiosiose    tus       
SFX Q ias     iausio          ias       
SFX Q ias     iausiam         ias       
SFX Q ias     iausi           ias       
SFX Q ias     iausiu          ias       
SFX Q ias     iausiame        ias       
SFX Q ias     iausi           ias       
SFX Q ias     iausi           ias       
SFX Q ias     iausiems        ias       
SFX Q ias     iausius         ias       
SFX Q ias     iausiais        ias       
SFX Q ias     iausiuose       ias       
SFX Q ias     iausia          ias       
SFX Q ias     iausios         ias       
SFX Q ias     iausiai         ias       
SFX Q ias     iausioje        ias       
SFX Q ias     iausioms        ias       
SFX Q ias     iausias         ias       
SFX Q ias     iausiomis       ias       
SFX Q ias     iausiose        ias       
SFX Q ias     iausiasis       ias       
SFX Q ias     iausiojo        ias       
SFX Q ias     iausiajam       ias       
SFX Q ias     iausi j         ias       
SFX Q ias     iausiuoju       ias       
SFX Q ias     iausiajame      ias       
SFX Q ias     iausieji        ias       
SFX Q ias     iausi j         ias       
SFX Q ias     iausiesiems     ias       
SFX Q ias     iausiuosius     ias       
SFX Q ias     iausiaisiais    ias       
SFX Q ias     iausiuosiuose   ias       
SFX Q ias     iausioji        ias       
SFX Q ias     iausiosios      ias       
SFX Q ias     iausiajai       ias       
SFX Q ias     iausi j         ias       
SFX Q ias     iausi ja        ias       
SFX Q ias     iausiojoj       ias       
SFX Q ias     iausiojoje      ias       
SFX Q ias     iausiosioms     ias       
SFX Q ias     iausi sias      ias       
SFX Q ias     iausiosiomis    ias       
SFX Q ias     iausiosiose     ias       
SFX Q as      ai              as        
SFX Q us      iai             [^j]us    
SFX Q us      ai              jus       
SFX Q is      iai             [^dtj]is  
SFX Q dis     d iai           dis       
SFX Q tis      iai            tis       
SFX Q jis     jai             jis       
SFX Q ys      iai             ys        
SFX Q as      iau             [^dtij]as 
SFX Q tas      iau            tas       
SFX Q das     d iau           das       
SFX Q as      au              [ij]as    
SFX Q us      iau             [^dtj]us  
SFX Q dus     d iau           dus       
SFX Q tus      iau            tus       
SFX Q jus     jau             jus       
SFX Q is      iau             [^dtj]is  
SFX Q dis     d iau           dis       
SFX Q tis      iau            tis       
SFX Q ys      iau             ys        
SFX Q jis     jau             jis       
SFX Q ys      iausiai         ys        
SFX Q as      a               as        
SFX Q us      u               us        
SFX Q as      umas            [^i]as    
SFX Q as      umo             [^i]as    
SFX Q as      umui            [^i]as    
SFX Q as      um              [^i]as    
SFX Q as      umu             [^i]as    
SFX Q as      ume             [^i]as    
SFX Q as      umai            [^i]as    
SFX Q as      um              [^i]as    
SFX Q as      umams           [^i]as    
SFX Q as      umus            [^i]as    
SFX Q as      umais           [^i]as    
SFX Q as      umuose          [^i]as    
SFX Q us      umas            us        
SFX Q us      umo             us        
SFX Q us      umui            us        
SFX Q us      um              us        
SFX Q us      umu             us        
SFX Q us      ume             us        
SFX Q us      umai            us        
SFX Q us      um              us        
SFX Q us      umams           us        
SFX Q us      umus            us        
SFX Q us      umais           us        
SFX Q us      umuose          us        
SFX Q ias     umas            [^  ]ias  
SFX Q ias     umo             [^  ]ias  
SFX Q ias     umui            [^  ]ias  
SFX Q ias     um              [^  ]ias  
SFX Q ias     umu             [^  ]ias  
SFX Q ias     ume             [^  ]ias  
SFX Q ias     umai            [^  ]ias  
SFX Q ias     um              [^  ]ias  
SFX Q ias     umams           [^  ]ias  
SFX Q ias     umus            [^  ]ias  
SFX Q ias     umais           [^  ]ias  
SFX Q ias     umuose          [^  ]ias  
SFX Q  ias    tumas            ias      
SFX Q  ias    tumo             ias      
SFX Q  ias    tumui            ias      
SFX Q  ias    tum              ias      
SFX Q  ias    tumu             ias      
SFX Q  ias    tume             ias      
SFX Q  ias    tumai            ias      
SFX Q  ias    tum              ias      
SFX Q  ias    tumams           ias      
SFX Q  ias    tumus            ias      
SFX Q  ias    tumais           ias      
SFX Q  ias    tumuose          ias      
SFX Q d ias   dumas           d ias     
SFX Q d ias   dumo            d ias     
SFX Q d ias   dumui           d ias     
SFX Q d ias   dum             d ias     
SFX Q d ias   dumu            d ias     
SFX Q d ias   dume            d ias     
SFX Q d ias   dumai           d ias     
SFX Q d ias   dum             d ias     
SFX Q d ias   dumams          d ias     
SFX Q d ias   dumus           d ias     
SFX Q d ias   dumais          d ias     
SFX Q d ias   dumuose         d ias     
SFX Q as      okai            [^i]as    
SFX Q as      okas            [^i]as    
SFX Q as      oko             [^i]as    
SFX Q as      okam            [^i]as    
SFX Q as      ok              [^i]as    
SFX Q as      oku             [^i]as    
SFX Q as      okame           [^i]as    
SFX Q as      oki             [^i]as    
SFX Q as      ok              [^i]as    
SFX Q as      okiems          [^i]as    
SFX Q as      okus            [^i]as    
SFX Q as      okais           [^i]as    
SFX Q as      okuose          [^i]as    
SFX Q as      oka             [^i]as    
SFX Q as      okos            [^i]as    
SFX Q as      okoje           [^i]as    
SFX Q as      okoms           [^i]as    
SFX Q as      okomis          [^i]as    
SFX Q as      okose           [^i]as    
SFX Q ias     okai            [^  ]ias  
SFX Q ias     okas            [^  ]ias  
SFX Q ias     oko             [^  ]ias  
SFX Q ias     okam            [^  ]ias  
SFX Q ias     ok              [^  ]ias  
SFX Q ias     oku             [^  ]ias  
SFX Q ias     okame           [^  ]ias  
SFX Q ias     oki             [^  ]ias  
SFX Q ias     ok              [^  ]ias  
SFX Q ias     okiems          [^  ]ias  
SFX Q ias     okus            [^  ]ias  
SFX Q ias     okais           [^  ]ias  
SFX Q ias     okuose          [^  ]ias  
SFX Q ias     oka             [^  ]ias  
SFX Q ias     okos            [^  ]ias  
SFX Q ias     okoje           [^  ]ias  
SFX Q ias     okoms           [^  ]ias  
SFX Q ias     okomis          [^  ]ias  
SFX Q ias     okose           [^  ]ias  
SFX Q  ias    tokai            ias      
SFX Q  ias    tokas            ias      
SFX Q  ias    toko             ias      
SFX Q  ias    tokam            ias      
SFX Q  ias    tok              ias      
SFX Q  ias    toku             ias      
SFX Q  ias    tokame           ias      
SFX Q  ias    toki             ias      
SFX Q  ias    tok              ias      
SFX Q  ias    tokiems          ias      
SFX Q  ias    tokus            ias      
SFX Q  ias    tokais           ias      
SFX Q  ias    tokuose          ias      
SFX Q  ias    toka             ias      
SFX Q  ias    tokos            ias      
SFX Q  ias    tokoje           ias      
SFX Q  ias    tokoms           ias      
SFX Q  ias    tokomis          ias      
SFX Q  ias    tokose           ias      
SFX Q d ias   dokai           d ias     
SFX Q d ias   dokas           d ias     
SFX Q d ias   doko            d ias     
SFX Q d ias   dokam           d ias     
SFX Q d ias   dok             d ias     
SFX Q d ias   doku            d ias     
SFX Q d ias   dokame          d ias     
SFX Q d ias   doki            d ias     
SFX Q d ias   dok             d ias     
SFX Q d ias   dokiems         d ias     
SFX Q d ias   dokus           d ias     
SFX Q d ias   dokais          d ias     
SFX Q d ias   dokuose         d ias     
SFX Q d ias   doka            d ias     
SFX Q d ias   dokos           d ias     
SFX Q d ias   dokoje          d ias     
SFX Q d ias   dokoms          d ias     
SFX Q d ias   dokomis         d ias     
SFX Q d ias   dokose          d ias     
SFX Q us      okai            us        
SFX Q us      okas            us        
SFX Q us      oko             us        
SFX Q us      okam            us        
SFX Q us      ok              us        
SFX Q us      oku             us        
SFX Q us      okame           us        
SFX Q us      oki             us        
SFX Q us      ok              us        
SFX Q us      okiems          us        
SFX Q us      okus            us        
SFX Q us      okais           us        
SFX Q us      okuose          us        
SFX Q us      oka             us        
SFX Q us      okos            us        
SFX Q us      okoje           us        
SFX Q us      okoms           us        
SFX Q us      okomis          us        
SFX Q us      okose           us        

SFX P Y 168
SFX P o       au              o         
SFX P o       ai              o         
SFX P 0       me              o         
SFX P 0       te              o         
SFX P 0       m               o         
SFX P 0       t               o         
SFX P osi     ausi            osi       
SFX P osi     aisi            osi       
SFX P si      m s             osi       
SFX P si      t s             osi       
SFX P         iau             [^dt]     
SFX P d       d iau           d         
SFX P t        iau            t         
SFX P         ei                        
SFX P 0       me                        
SFX P 0       te                        
SFX P 0       m                         
SFX P 0       t                         
SFX P  si     iausi           [^dt] si  
SFX P d si    d iausi         d si      
SFX P t si     iausi          t si      
SFX P  si     eisi             si       
SFX P si      m s              si       
SFX P si      t s              si       
SFX P o       us              o         
SFX P         us                        
SFX P osi     usis            osi       
SFX P  si     usis             si       
SFX P o        s              o         
SFX P o       usio            o         
SFX P o       usiam           o         
SFX P o       us              o         
SFX P o       usiu            o         
SFX P o       usiame          o         
SFX P o                       o         
SFX P o       usi             o         
SFX P o       usiems          o         
SFX P o       usius           o         
SFX P o       usiais          o         
SFX P o       usiuose         o         
SFX P o       usi             o         
SFX P o       usios           o         
SFX P o       usiai           o         
SFX P o       usi             o         
SFX P o       usia            o         
SFX P o       usioj           o         
SFX P o       usioje          o         
SFX P o       usioms          o         
SFX P o       usias           o         
SFX P o       usiomis         o         
SFX P o       usiose          o         
SFX P          s                        
SFX P         usio                      
SFX P         usiam                     
SFX P         us                        
SFX P         usiu                      
SFX P         usiame                    
SFX P                                   
SFX P         usi                       
SFX P         usiems                    
SFX P         usius                     
SFX P         usiais                    
SFX P         usiuose                   
SFX P         usi                       
SFX P         usios                     
SFX P         usiai                     
SFX P         usi                       
SFX P         usia                      
SFX P         usioje                    
SFX P         usioj                     
SFX P         usioms                    
SFX P         usias                     
SFX P         usiomis                   
SFX P         usiose                    
SFX P o       usysis          o         
SFX P o       usiojo          o         
SFX P o       usiajam         o         
SFX P o       us j            o         
SFX P o       usiuoju         o         
SFX P o       usiajame        o         
SFX P o       usieji          o         
SFX P o       usi j           o         
SFX P o       usiesiems       o         
SFX P o       usiuosius       o         
SFX P o       usiaisiais      o         
SFX P o       usiuosiuose     o         
SFX P o       usioji          o         
SFX P o       usiosios        o         
SFX P o       usiajai         o         
SFX P o       usi j           o         
SFX P o       usi ja          o         
SFX P o       usiojoje        o         
SFX P o       usiojoj         o         
SFX P o       usiosioms       o         
SFX P o       usi sias        o         
SFX P o       usiosiomis      o         
SFX P o       usiosiose       o         
SFX P         usysis                    
SFX P         usiojo                    
SFX P         usiajam                   
SFX P         us j                      
SFX P         usiuoju                   
SFX P         usiajame                  
SFX P         usieji                    
SFX P         usi j                     
SFX P         usiesiems                 
SFX P         usiuosius                 
SFX P         usiaisiais                
SFX P         usiuosiuose               
SFX P         usioji                    
SFX P         usiosios                  
SFX P         usiajai                   
SFX P         usi j                     
SFX P         usi ja                    
SFX P         usiojoje                  
SFX P         usiojoj                   
SFX P         usiosioms                 
SFX P         usi sias                  
SFX P         usiosiomis                
SFX P         usiosiose                 
SFX P o       imas            o         
SFX P o       imo             o         
SFX P o       imui            o         
SFX P o       im              o         
SFX P o       imu             o         
SFX P o       ime             o         
SFX P o       imai            o         
SFX P o       im              o         
SFX P o       imams           o         
SFX P o       imus            o         
SFX P o       imais           o         
SFX P o       imuose          o         
SFX P         imas                      
SFX P         imo                       
SFX P         imui                      
SFX P         im                        
SFX P         imu                       
SFX P         ime                       
SFX P         imai                      
SFX P         im                        
SFX P         imams                     
SFX P         imus                      
SFX P         imais                     
SFX P         imuose                    
SFX P osi     imasis          osi       
SFX P osi     imosi           osi       
SFX P osi     imuisi          osi       
SFX P osi     im si           osi       
SFX P osi     imusi           osi       
SFX P osi     imesi           osi       
SFX P osi     imaisi          osi       
SFX P osi     im si           osi       
SFX P osi     imamsis         osi       
SFX P osi     imusis          osi       
SFX P osi     imaisis         osi       
SFX P osi     imuosesi        osi       
SFX P  si     imasis           si       
SFX P  si     imosi            si       
SFX P  si     imuisi           si       
SFX P  si     im si            si       
SFX P  si     imusi            si       
SFX P  si     imesi            si       
SFX P  si     imaisi           si       
SFX P  si     im si            si       
SFX P  si     imamsis          si       
SFX P  si     imusis           si       
SFX P  si     imaisis          si       
SFX P  si     imuosesi         si       

SFX V Y 46
SFX V is      iui             [^dt]is   
SFX V tis      iui            tis       
SFX V dis     d iui           dis       
SFX V is      ies             is        
SFX V is                      is        
SFX V is      imi             is        
SFX V is      yje             is        
SFX V is      y               is        
SFX V is      ie              is        
SFX V is      ys              is        
SFX V is      ims             is        
SFX V is      imis            is        
SFX V is      yse             is        
SFX V uo      ens             [^ ]uo    
SFX V uo      eniui           [^ ]uo    
SFX V uo      en              [^ ]uo    
SFX V uo      eniu            [^ ]uo    
SFX V uo      enimi           [^ ]uo    
SFX V uo      enyje           [^ ]uo    
SFX V uo      eny             [^ ]uo    
SFX V uo      enie            [^ ]uo    
SFX V uo      enys            [^ ]uo    
SFX V uo      en              [^ ]uo    
SFX V uo      enimis          [^ ]uo    
SFX V uo      enims           [^ ]uo    
SFX V uo      enis            [^ ]uo    
SFX V uo      enyse           [^ ]uo    
SFX V ys      ys              ys        
SFX V ys                      ys        
SFX V ys      ims             ys        
SFX V ys      imis            ys        
SFX V ys      is              ys        
SFX V ys      yse             ys        
SFX V uo      uns              uo       
SFX V uo      uniui            uo       
SFX V uo      un               uo       
SFX V uo      uniu             uo       
SFX V uo      unimi            uo       
SFX V uo      unyje            uo       
SFX V uo      uny              uo       
SFX V uo      unie             uo       
SFX V uo      unys             uo       
SFX V uo      un               uo       
SFX V uo      unimis           uo       
SFX V uo      unis             uo       
SFX V uo      unyse            uo       

SFX U Y 262
SFX U ti      t               ti        
SFX U ti      davau           ti        
SFX U ti      davai           ti        
SFX U ti      davo            ti        
SFX U ti      davome          ti        
SFX U ti      davom           ti        
SFX U ti      davote          ti        
SFX U ti      davot           ti        
SFX U tis     davausi         tis       
SFX U tis     davaisi         tis       
SFX U tis     davosi          tis       
SFX U tis     davom s         tis       
SFX U tis     davot s         tis       
SFX U ti      siu             ti        
SFX U ti      si              ti        
SFX U ti      s               ti        
SFX U  ti     us               ti       
SFX U yti     is              yti       
SFX U ti      sime            ti        
SFX U ti      sim             ti        
SFX U ti      site            ti        
SFX U ti      sit             ti        
SFX U ti      siuosi          tis       
SFX U ti      siesi           tis       
SFX U ti      sis             tis       
SFX U ti      sim s           tis       
SFX U ti      sit s           tis       
SFX U ti       iau            ti        
SFX U ti      tum             ti        
SFX U ti      tumei           ti        
SFX U ti      t               ti        
SFX U ti      tume            ti        
SFX U ti      tum me          ti        
SFX U ti      tum m           ti        
SFX U ti      tum te          ti        
SFX U ti      tum t           ti        
SFX U ti      tute            ti        
SFX U ti      tut             ti        
SFX U tis      iausi          tis       
SFX U tis     tumeis          tis       
SFX U tis     tumeisi         tis       
SFX U tis     t si            tis       
SFX U tis     tum s           tis       
SFX U tis     tum m s         tis       
SFX U tis     tum t s         tis       
SFX U tis     tut s           tis       
SFX U ti      k               ti        
SFX U ti      kime            ti        
SFX U ti      kim             ti        
SFX U ti      kite            ti        
SFX U ti      kit             ti        
SFX U tis     kis             tis       
SFX U tis     kim s           tis       
SFX U tis     kit s           tis       
SFX U ti      damas           ti        
SFX U ti      dama            ti        
SFX U ti      dami            ti        
SFX U ti      damos           ti        
SFX U tis     damasis         tis       
SFX U tis     damasi          tis       
SFX U tis     damiesi         tis       
SFX U tis     damosi          tis       
SFX U ti      davus           ti        
SFX U tis     davusis         tis       
SFX U ti      siantis         ti        
SFX U ti      dav s           ti        
SFX U ti      davusio         ti        
SFX U ti      davusiam        ti        
SFX U ti      davus           ti        
SFX U ti      davusiu         ti        
SFX U ti      davusiame       ti        
SFX U ti      dav             ti        
SFX U ti      davusi          ti        
SFX U ti      davusiems       ti        
SFX U ti      davusius        ti        
SFX U ti      davusiais       ti        
SFX U ti      davusiuose      ti        
SFX U ti      davusi          ti        
SFX U ti      davusios        ti        
SFX U ti      davusiai        ti        
SFX U ti      davusi          ti        
SFX U ti      davusia         ti        
SFX U ti      davusioje       ti        
SFX U ti      davusioj        ti        
SFX U ti      davusioms       ti        
SFX U ti      davusias        ti        
SFX U ti      davusiomis      ti        
SFX U ti      davusiose       ti        
SFX U ti      davusysis       ti        
SFX U ti      davusiojo       ti        
SFX U ti      davusiajam      ti        
SFX U ti      davus j         ti        
SFX U ti      davusiuoju      ti        
SFX U ti      davusiajame     ti        
SFX U ti      davusieji       ti        
SFX U ti      davusi j        ti        
SFX U ti      davusiesiems    ti        
SFX U ti      davusiuosius    ti        
SFX U ti      davusiaisiais   ti        
SFX U ti      davusiuosiuose  ti        
SFX U ti      davusioji       ti        
SFX U ti      davusiosios     ti        
SFX U ti      davusiajai      ti        
SFX U ti      davusi j        ti        
SFX U ti      davusi ja       ti        
SFX U ti      davusiojoje     ti        
SFX U ti      davusiojoj      ti        
SFX U ti      davusiosioms    ti        
SFX U ti      davusi sias     ti        
SFX U ti      davusiosiomis   ti        
SFX U ti      davusiosiose    ti        
SFX U ti      si s            ti        
SFX U ti      sian io         ti        
SFX U ti      sian iam        ti        
SFX U ti      siant           ti        
SFX U ti      sian iu         ti        
SFX U ti      sian iame       ti        
SFX U ti      si              ti        
SFX U ti      sian i          ti        
SFX U ti      siantiems       ti        
SFX U ti      sian ius        ti        
SFX U ti      sian iais       ti        
SFX U ti      sian iuose      ti        
SFX U ti      sianti          ti        
SFX U ti      sian ios        ti        
SFX U ti      sian iai        ti        
SFX U ti      sian i          ti        
SFX U ti      sian ia         ti        
SFX U ti      sian ioje       ti        
SFX U ti      sian ioj        ti        
SFX U ti      sian ioms       ti        
SFX U ti      sian ias        ti        
SFX U ti      sian iomis      ti        
SFX U ti      sian iose       ti        
SFX U ti      siantysis       ti        
SFX U ti      sian iojo       ti        
SFX U ti      sian iajam      ti        
SFX U ti      siant j         ti        
SFX U ti      sian iuoju      ti        
SFX U ti      sian iajame     ti        
SFX U ti      siantieji       ti        
SFX U ti      sian i j        ti        
SFX U ti      siantiesiems    ti        
SFX U ti      sian iuosius    ti        
SFX U ti      sian iaisiais   ti        
SFX U ti      sian iuosiuose  ti        
SFX U ti      sian ioji       ti        
SFX U ti      sian iosios     ti        
SFX U ti      sian iajai      ti        
SFX U ti      sian i j        ti        
SFX U ti      sian i ja       ti        
SFX U ti      sian iojoje     ti        
SFX U ti      sian iojoj      ti        
SFX U ti      sian iosioms    ti        
SFX U ti      sian i sias     ti        
SFX U ti      sian iosiomis   ti        
SFX U ti      sian iosiose    ti        
SFX U ti      tas             ti        
SFX U ti      to              ti        
SFX U ti      tam             ti        
SFX U ti      t               ti        
SFX U ti      tu              ti        
SFX U ti      tame            ti        
SFX U ti      ti              ti        
SFX U ti      tiems           ti        
SFX U ti      tus             ti        
SFX U ti      tais            ti        
SFX U ti      tuose           ti        
SFX U ti      ta              ti        
SFX U ti      tos             ti        
SFX U ti      tai             ti        
SFX U ti      toje            ti        
SFX U ti      toj             ti        
SFX U ti      toms            ti        
SFX U ti      tomis           ti        
SFX U ti      tose            ti        
SFX U ti      tasis           ti        
SFX U ti      tojo            ti        
SFX U ti      tajam           ti        
SFX U ti      t j             ti        
SFX U ti      tuoju           ti        
SFX U ti      tajame          ti        
SFX U ti      tieji           ti        
SFX U ti      t j             ti        
SFX U ti      tiesiems        ti        
SFX U ti      tuosius         ti        
SFX U ti      taisiais        ti        
SFX U ti      tuosiuose       ti        
SFX U ti      toji            ti        
SFX U ti      tosios          ti        
SFX U ti      tajai           ti        
SFX U ti      t j             ti        
SFX U ti      t ja            ti        
SFX U ti      tojoje          ti        
SFX U ti      tojoj           ti        
SFX U ti      tosioms         ti        
SFX U ti      t sias          ti        
SFX U ti      tosiomis        ti        
SFX U ti      tosiose         ti        
SFX U ti      simas           ti        
SFX U ti      simo            ti        
SFX U ti      simam           ti        
SFX U ti      sim             ti        
SFX U ti      simu            ti        
SFX U ti      simame          ti        
SFX U ti      simi            ti        
SFX U ti      sim             ti        
SFX U ti      simiems         ti        
SFX U ti      simus           ti        
SFX U ti      simais          ti        
SFX U ti      simuose         ti        
SFX U ti      sima            ti        
SFX U ti      simos           ti        
SFX U ti      simai           ti        
SFX U ti      simoje          ti        
SFX U ti      simoj           ti        
SFX U ti      simoms          ti        
SFX U ti      simomis         ti        
SFX U ti      simose          ti        
SFX U ti      simasis         ti        
SFX U ti      simojo          ti        
SFX U ti      simajam         ti        
SFX U ti      sim j           ti        
SFX U ti      simuoju         ti        
SFX U ti      simajame        ti        
SFX U ti      simieji         ti        
SFX U ti      sim j           ti        
SFX U ti      simiesiems      ti        
SFX U ti      simuosius       ti        
SFX U ti      simaisiais      ti        
SFX U ti      simuosiuose     ti        
SFX U ti      simoji          ti        
SFX U ti      simosios        ti        
SFX U ti      simajai         ti        
SFX U ti      sim j           ti        
SFX U ti      sim ja          ti        
SFX U ti      simojoje        ti        
SFX U ti      simojoj         ti        
SFX U ti      simosioms       ti        
SFX U ti      sim sias        ti        
SFX U ti      simosiomis      ti        
SFX U ti      simosiose       ti        
SFX U 0       nas             ti        
SFX U 0       no              ti        
SFX U 0       nam             ti        
SFX U 0       n               ti        
SFX U 0       nu              ti        
SFX U 0       name            ti        
SFX U 0       ni              ti        
SFX U 0       n               ti        
SFX U 0       niems           ti        
SFX U 0       nus             ti        
SFX U 0       nais            ti        
SFX U 0       nuose           ti        
SFX U 0       na              ti        
SFX U 0       nos             ti        
SFX U 0       nai             ti        
SFX U 0       noje            ti        
SFX U 0       noj             ti        
SFX U 0       noms            ti        
SFX U 0       nomis           ti        
SFX U 0       nose            ti        

SFX T Y 673
SFX T ti      t               ti        
SFX T ti      davau           ti        
SFX T ti      davai           ti        
SFX T ti      davo            ti        
SFX T ti      davome          ti        
SFX T ti      davom           ti        
SFX T ti      davote          ti        
SFX T ti      davot           ti        
SFX T tis     davausi         tis       
SFX T tis     davaisi         tis       
SFX T tis     davosi          tis       
SFX T tis     davom s         tis       
SFX T tis     davot s         tis       
SFX T ti      siu             [^s z ]ti 
SFX T ti      si              [^s z ]ti 
SFX T ti      s               [^s z ]ti 
SFX T ti      sime            [^s z ]ti 
SFX T ti      sim             [^s z ]ti 
SFX T ti      site            [^s z ]ti 
SFX T ti      sit             [^s z ]ti 
SFX T sti     siu             sti       
SFX T sti     si              sti       
SFX T sti     s               sti       
SFX T sti     sime            sti       
SFX T sti     sim             sti       
SFX T sti     site            sti       
SFX T sti     sit             sti       
SFX T ti      iu               ti       
SFX T ti      i                ti       
SFX T  ti                      ti       
SFX T ti      ime              ti       
SFX T ti      im               ti       
SFX T ti      ite              ti       
SFX T ti      it               ti       
SFX T  ti      iu              ti       
SFX T  ti      i               ti       
SFX T  ti                      ti       
SFX T  ti      ime             ti       
SFX T  ti      im              ti       
SFX T  ti      ite             ti       
SFX T  ti      it              ti       
SFX T tis     siuosi          [^s z ]tis
SFX T tis     siesi           [^s z ]tis
SFX T tis     sis             [^s z ]tis
SFX T tis     sim s           [^s z ]tis
SFX T tis     sit s           [^s z ]tis
SFX T stis    siuosi          stis      
SFX T stis    siesi           stis      
SFX T stis    sis             stis      
SFX T stis    sim s           stis      
SFX T stis    sit s           stis      
SFX T tis     iuosi            tis      
SFX T tis     iesi             tis      
SFX T  tis     is              tis      
SFX T tis     im s             tis      
SFX T tis     it s             tis      
SFX T  tis     iuosi           tis      
SFX T  tis     iesi            tis      
SFX T  tis     is              tis      
SFX T  tis     im s            tis      
SFX T  tis     it s            tis      
SFX T ti       iau            ti        
SFX T ti      tum             ti        
SFX T ti      tumei           ti        
SFX T ti      t               ti        
SFX T ti      tume            ti        
SFX T ti      tum me          ti        
SFX T ti      tum m           ti        
SFX T ti      tum te          ti        
SFX T ti      tum t           ti        
SFX T ti      tute            ti        
SFX T ti      tut             ti        
SFX T tis      iausi          tis       
SFX T tis     tumeis          tis       
SFX T tis     tumeisi         tis       
SFX T tis     t si            tis       
SFX T tis     tum s           tis       
SFX T tis     tum m s         tis       
SFX T tis     tum t s         tis       
SFX T tis     tut s           tis       
SFX T ti      k               [^kg]ti   
SFX T ti      kime            [^kg]ti   
SFX T ti      kim             [^kg]ti   
SFX T ti      kite            [^kg]ti   
SFX T ti      kit             [^kg]ti   
SFX T kti     k               kti       
SFX T kti     kime            kti       
SFX T kti     kim             kti       
SFX T kti     kite            kti       
SFX T kti     kit             kti       
SFX T gti     k               gti       
SFX T gti     kime            gti       
SFX T gti     kim             gti       
SFX T gti     kite            gti       
SFX T gti     kit             gti       
SFX T tis     kis             [^kg]tis  
SFX T tis     kim s           [^kg]tis  
SFX T tis     kit s           [^kg]tis  
SFX T ktis    kis             ktis      
SFX T ktis    kim s           ktis      
SFX T ktis    kit s           ktis      
SFX T gtis    kis             gtis      
SFX T gtis    kim s           gtis      
SFX T gtis    kit s           gtis      
SFX T ti      damas           ti        
SFX T ti      dama            ti        
SFX T ti      dami            ti        
SFX T ti      damos           ti        
SFX T tis     damasis         tis       
SFX T tis     damasi          tis       
SFX T tis     damiesi         tis       
SFX T tis     damosi          tis       
SFX T ti      davus           ti        
SFX T tis     davusis         tis       
SFX T ti      siantis         [^sz  ]ti 
SFX T sti     siantis         sti       
SFX T  ti      iantis          ti       
SFX T zti     siantis         zti       
SFX T  ti      iantis          ti       
SFX T ti      dav s           ti        
SFX T ti      davusio         ti        
SFX T ti      davusiam        ti        
SFX T ti      davus           ti        
SFX T ti      davusiu         ti        
SFX T ti      davusiame       ti        
SFX T ti      dav             ti        
SFX T ti      davusi          ti        
SFX T ti      davusiems       ti        
SFX T ti      davusius        ti        
SFX T ti      davusiais       ti        
SFX T ti      davusiuose      ti        
SFX T ti      davusi          ti        
SFX T ti      davusios        ti        
SFX T ti      davusiai        ti        
SFX T ti      davusi          ti        
SFX T ti      davusia         ti        
SFX T ti      davusioje       ti        
SFX T ti      davusioj        ti        
SFX T ti      davusioms       ti        
SFX T ti      davusias        ti        
SFX T ti      davusiomis      ti        
SFX T ti      davusiose       ti        
SFX T ti      davusysis       ti        
SFX T ti      davusiojo       ti        
SFX T ti      davusiajam      ti        
SFX T ti      davus j         ti        
SFX T ti      davusiuoju      ti        
SFX T ti      davusiajame     ti        
SFX T ti      davusieji       ti        
SFX T ti      davusi j        ti        
SFX T ti      davusiesiems    ti        
SFX T ti      davusiuosius    ti        
SFX T ti      davusiaisiais   ti        
SFX T ti      davusiuosiuose  ti        
SFX T ti      davusioji       ti        
SFX T ti      davusiosios     ti        
SFX T ti      davusiajai      ti        
SFX T ti      davusi j        ti        
SFX T ti      davusi ja       ti        
SFX T ti      davusiojoje     ti        
SFX T ti      davusiojoj      ti        
SFX T ti      davusiosioms    ti        
SFX T ti      davusi sias     ti        
SFX T ti      davusiosiomis   ti        
SFX T ti      davusiosiose    ti        
SFX T ti      si s            [^  sz]ti 
SFX T ti      sian io         [^  sz]ti 
SFX T ti      sian iam        [^  sz]ti 
SFX T ti      siant           [^  sz]ti 
SFX T ti      sian iu         [^  sz]ti 
SFX T ti      sian iame       [^  sz]ti 
SFX T ti      si              [^  sz]ti 
SFX T ti      sian i          [^  sz]ti 
SFX T ti      siantiems       [^  sz]ti 
SFX T ti      sian ius        [^  sz]ti 
SFX T ti      sian iais       [^  sz]ti 
SFX T ti      sian iuose      [^  sz]ti 
SFX T ti      sianti          [^  sz]ti 
SFX T ti      sian ios        [^  sz]ti 
SFX T ti      sian iai        [^  sz]ti 
SFX T ti      sian i          [^  sz]ti 
SFX T ti      sian ia         [^  sz]ti 
SFX T ti      sian ioje       [^  sz]ti 
SFX T ti      sian ioj        [^  sz]ti 
SFX T ti      sian ioms       [^  sz]ti 
SFX T ti      sian ias        [^  sz]ti 
SFX T ti      sian iomis      [^  sz]ti 
SFX T ti      sian iose       [^  sz]ti 
SFX T ti      siantysis       [^  sz]ti 
SFX T ti      sian iojo       [^  sz]ti 
SFX T ti      sian iajam      [^  sz]ti 
SFX T ti      siant j         [^  sz]ti 
SFX T ti      sian iuoju      [^  sz]ti 
SFX T ti      sian iajame     [^  sz]ti 
SFX T ti      siantieji       [^  sz]ti 
SFX T ti      sian i j        [^  sz]ti 
SFX T ti      siantiesiems    [^  sz]ti 
SFX T ti      sian iuosius    [^  sz]ti 
SFX T ti      sian iaisiais   [^  sz]ti 
SFX T ti      sian iuosiuose  [^  sz]ti 
SFX T ti      sian ioji       [^  sz]ti 
SFX T ti      sian iosios     [^  sz]ti 
SFX T ti      sian iajai      [^  sz]ti 
SFX T ti      sian i j        [^  sz]ti 
SFX T ti      sian i ja       [^  sz]ti 
SFX T ti      sian iojoje     [^  sz]ti 
SFX T ti      sian iojoj      [^  sz]ti 
SFX T ti      sian iosioms    [^  sz]ti 
SFX T ti      sian i sias     [^  sz]ti 
SFX T ti      sian iosiomis   [^  sz]ti 
SFX T ti      sian iosiose    [^  sz]ti 
SFX T sti     si s            sti       
SFX T sti     sian io         sti       
SFX T sti     sian iam        sti       
SFX T sti     siant           sti       
SFX T sti     sian iu         sti       
SFX T sti     sian iame       sti       
SFX T sti     si              sti       
SFX T sti     sian i          sti       
SFX T sti     siantiems       sti       
SFX T sti     sian ius        sti       
SFX T sti     sian iais       sti       
SFX T sti     sian iuose      sti       
SFX T sti     sianti          sti       
SFX T sti     sian ios        sti       
SFX T sti     sian iai        sti       
SFX T sti     sian i          sti       
SFX T sti     sian ia         sti       
SFX T sti     sian ioje       sti       
SFX T sti     sian ioj        sti       
SFX T sti     sian ioms       sti       
SFX T sti     sian ias        sti       
SFX T sti     sian iomis      sti       
SFX T sti     sian iose       sti       
SFX T sti     siantysis       sti       
SFX T sti     sian iojo       sti       
SFX T sti     sian iajam      sti       
SFX T sti     siant j         sti       
SFX T sti     sian iuoju      sti       
SFX T sti     sian iajame     sti       
SFX T sti     siantieji       sti       
SFX T sti     sian i j        sti       
SFX T sti     siantiesiems    sti       
SFX T sti     sian iuosius    sti       
SFX T sti     sian iaisiais   sti       
SFX T sti     sian iuosiuose  sti       
SFX T sti     sian ioji       sti       
SFX T sti     sian iosios     sti       
SFX T sti     sian iajai      sti       
SFX T sti     sian i j        sti       
SFX T sti     sian i ja       sti       
SFX T sti     sian iojoje     sti       
SFX T sti     sian iojoj      sti       
SFX T sti     sian iosioms    sti       
SFX T sti     sian i sias     sti       
SFX T sti     sian iosiomis   sti       
SFX T sti     sian iosiose    sti       
SFX T zti     si s            zti       
SFX T zti     sian io         zti       
SFX T zti     sian iam        zti       
SFX T zti     siant           zti       
SFX T zti     sian iu         zti       
SFX T zti     sian iame       zti       
SFX T zti     si              zti       
SFX T zti     sian i          zti       
SFX T zti     siantiems       zti       
SFX T zti     sian ius        zti       
SFX T zti     sian iais       zti       
SFX T zti     sian iuose      zti       
SFX T zti     sianti          zti       
SFX T zti     sian ios        zti       
SFX T zti     sian iai        zti       
SFX T zti     sian i          zti       
SFX T zti     sian ia         zti       
SFX T zti     sian ioje       zti       
SFX T zti     sian ioj        zti       
SFX T zti     sian ioms       zti       
SFX T zti     sian ias        zti       
SFX T zti     sian iomis      zti       
SFX T zti     sian iose       zti       
SFX T zti     siantysis       zti       
SFX T zti     sian iojo       zti       
SFX T zti     sian iajam      zti       
SFX T zti     siant j         zti       
SFX T zti     sian iuoju      zti       
SFX T zti     sian iajame     zti       
SFX T zti     siantieji       zti       
SFX T zti     sian i j        zti       
SFX T zti     siantiesiems    zti       
SFX T zti     sian iuosius    zti       
SFX T zti     sian iaisiais   zti       
SFX T zti     sian iuosiuose  zti       
SFX T zti     sian ioji       zti       
SFX T zti     sian iosios     zti       
SFX T zti     sian iajai      zti       
SFX T zti     sian i j        zti       
SFX T zti     sian i ja       zti       
SFX T zti     sian iojoje     zti       
SFX T zti     sian iojoj      zti       
SFX T zti     sian iosioms    zti       
SFX T zti     sian i sias     zti       
SFX T zti     sian iosiomis   zti       
SFX T zti     sian iosiose    zti       
SFX T  ti      i s             ti       
SFX T  ti      ian io          ti       
SFX T  ti      ian iam         ti       
SFX T  ti      iant            ti       
SFX T  ti      ian iu          ti       
SFX T  ti      ian iame        ti       
SFX T  ti      i               ti       
SFX T  ti      ian i           ti       
SFX T  ti      iantiems        ti       
SFX T  ti      ian ius         ti       
SFX T  ti      ian iais        ti       
SFX T  ti      ian iuose       ti       
SFX T  ti      ianti           ti       
SFX T  ti      ian ios         ti       
SFX T  ti      ian iai         ti       
SFX T  ti      ian i           ti       
SFX T  ti      ian ia          ti       
SFX T  ti      ian ioje        ti       
SFX T  ti      ian ioj         ti       
SFX T  ti      ian ioms        ti       
SFX T  ti      ian ias         ti       
SFX T  ti      ian iomis       ti       
SFX T  ti      ian iose        ti       
SFX T  ti      iantysis        ti       
SFX T  ti      ian iojo        ti       
SFX T  ti      ian iajam       ti       
SFX T  ti      iant j          ti       
SFX T  ti      ian iuoju       ti       
SFX T  ti      ian iajame      ti       
SFX T  ti      iantieji        ti       
SFX T  ti      ian i j         ti       
SFX T  ti      iantiesiems     ti       
SFX T  ti      ian iuosius     ti       
SFX T  ti      ian iaisiais    ti       
SFX T  ti      ian iuosiuose   ti       
SFX T  ti      ian ioji        ti       
SFX T  ti      ian iosios      ti       
SFX T  ti      ian iajai       ti       
SFX T  ti      ian i j         ti       
SFX T  ti      ian i ja        ti       
SFX T  ti      ian iojoje      ti       
SFX T  ti      ian iojoj       ti       
SFX T  ti      ian iosioms     ti       
SFX T  ti      ian i sias      ti       
SFX T  ti      ian iosiomis    ti       
SFX T  ti      ian iosiose     ti       
SFX T  ti      i s             ti       
SFX T  ti      ian io          ti       
SFX T  ti      ian iam         ti       
SFX T  ti      iant            ti       
SFX T  ti      ian iu          ti       
SFX T  ti      ian iame        ti       
SFX T  ti      i               ti       
SFX T  ti      ian i           ti       
SFX T  ti      iantiems        ti       
SFX T  ti      ian ius         ti       
SFX T  ti      ian iais        ti       
SFX T  ti      ian iuose       ti       
SFX T  ti      ianti           ti       
SFX T  ti      ian ios         ti       
SFX T  ti      ian iai         ti       
SFX T  ti      ian i           ti       
SFX T  ti      ian ia          ti       
SFX T  ti      ian ioje        ti       
SFX T  ti      ian ioj         ti       
SFX T  ti      ian ioms        ti       
SFX T  ti      ian ias         ti       
SFX T  ti      ian iomis       ti       
SFX T  ti      ian iose        ti       
SFX T  ti      iantysis        ti       
SFX T  ti      ian iojo        ti       
SFX T  ti      ian iajam       ti       
SFX T  ti      iant j          ti       
SFX T  ti      ian iuoju       ti       
SFX T  ti      ian iajame      ti       
SFX T  ti      iantieji        ti       
SFX T  ti      ian i j         ti       
SFX T  ti      iantiesiems     ti       
SFX T  ti      ian iuosius     ti       
SFX T  ti      ian iaisiais    ti       
SFX T  ti      ian iuosiuose   ti       
SFX T  ti      ian ioji        ti       
SFX T  ti      ian iosios      ti       
SFX T  ti      ian iajai       ti       
SFX T  ti      ian i j         ti       
SFX T  ti      ian i ja        ti       
SFX T  ti      ian iojoje      ti       
SFX T  ti      ian iojoj       ti       
SFX T  ti      ian iosioms     ti       
SFX T  ti      ian i sias      ti       
SFX T  ti      ian iosiomis    ti       
SFX T  ti      ian iosiose     ti       
SFX T ti      tas             ti        
SFX T ti      to              ti        
SFX T ti      tam             ti        
SFX T ti      t               ti        
SFX T ti      tu              ti        
SFX T ti      tame            ti        
SFX T ti      ti              ti        
SFX T ti      tiems           ti        
SFX T ti      tus             ti        
SFX T ti      tais            ti        
SFX T ti      tuose           ti        
SFX T ti      ta              ti        
SFX T ti      tos             ti        
SFX T ti      tai             ti        
SFX T ti      toje            ti        
SFX T ti      toj             ti        
SFX T ti      toms            ti        
SFX T ti      tomis           ti        
SFX T ti      tose            ti        
SFX T tis     tasi            tis       
SFX T ti      tasis           ti        
SFX T ti      tojo            ti        
SFX T ti      tajam           ti        
SFX T ti      t j             ti        
SFX T ti      tuoju           ti        
SFX T ti      tajame          ti        
SFX T ti      tieji           ti        
SFX T ti      t j             ti        
SFX T ti      tiesiems        ti        
SFX T ti      tuosius         ti        
SFX T ti      taisiais        ti        
SFX T ti      tuosiuose       ti        
SFX T ti      toji            ti        
SFX T ti      tosios          ti        
SFX T ti      tajai           ti        
SFX T ti      t j             ti        
SFX T ti      t ja            ti        
SFX T ti      tojoje          ti        
SFX T ti      tojoj           ti        
SFX T ti      tosioms         ti        
SFX T ti      t sias          ti        
SFX T ti      tosiomis        ti        
SFX T ti      tosiose         ti        
SFX T ti      simas           [^  sz]ti 
SFX T ti      simo            [^  sz]ti 
SFX T ti      simam           [^  sz]ti 
SFX T ti      sim             [^  sz]ti 
SFX T ti      simu            [^  sz]ti 
SFX T ti      simame          [^  sz]ti 
SFX T ti      simi            [^  sz]ti 
SFX T ti      sim             [^  sz]ti 
SFX T ti      simiems         [^  sz]ti 
SFX T ti      simus           [^  sz]ti 
SFX T ti      simais          [^  sz]ti 
SFX T ti      simuose         [^  sz]ti 
SFX T ti      sima            [^  sz]ti 
SFX T ti      simos           [^  sz]ti 
SFX T ti      simai           [^  sz]ti 
SFX T ti      simoje          [^  sz]ti 
SFX T ti      simoj           [^  sz]ti 
SFX T ti      simoms          [^  sz]ti 
SFX T ti      simomis         [^  sz]ti 
SFX T ti      simose          [^  sz]ti 
SFX T  ti      imas            ti       
SFX T  ti      imo             ti       
SFX T  ti      imam            ti       
SFX T  ti      im              ti       
SFX T  ti      imu             ti       
SFX T  ti      imame           ti       
SFX T  ti      imi             ti       
SFX T  ti      im              ti       
SFX T  ti      imiems          ti       
SFX T  ti      imus            ti       
SFX T  ti      imais           ti       
SFX T  ti      imuose          ti       
SFX T  ti      ima             ti       
SFX T  ti      imos            ti       
SFX T  ti      imai            ti       
SFX T  ti      imoje           ti       
SFX T  ti      imoj            ti       
SFX T  ti      imoms           ti       
SFX T  ti      imomis          ti       
SFX T  ti      imose           ti       
SFX T  ti      imas            ti       
SFX T  ti      imo             ti       
SFX T  ti      imam            ti       
SFX T  ti      im              ti       
SFX T  ti      imu             ti       
SFX T  ti      imame           ti       
SFX T  ti      imi             ti       
SFX T  ti      im              ti       
SFX T  ti      imiems          ti       
SFX T  ti      imus            ti       
SFX T  ti      imais           ti       
SFX T  ti      imuose          ti       
SFX T  ti      ima             ti       
SFX T  ti      imos            ti       
SFX T  ti      imai            ti       
SFX T  ti      imoje           ti       
SFX T  ti      imoj            ti       
SFX T  ti      imoms           ti       
SFX T  ti      imomis          ti       
SFX T  ti      imose           ti       
SFX T zti     simas           zti       
SFX T zti     simo            zti       
SFX T zti     simam           zti       
SFX T zti     sim             zti       
SFX T zti     simu            zti       
SFX T zti     simame          zti       
SFX T zti     simi            zti       
SFX T zti     sim             zti       
SFX T zti     simiems         zti       
SFX T zti     simus           zti       
SFX T zti     simais          zti       
SFX T zti     simuose         zti       
SFX T zti     sima            zti       
SFX T zti     simos           zti       
SFX T zti     simai           zti       
SFX T zti     simoje          zti       
SFX T zti     simoj           zti       
SFX T zti     simoms          zti       
SFX T zti     simomis         zti       
SFX T zti     simose          zti       
SFX T sti     simas           sti       
SFX T sti     simo            sti       
SFX T sti     simam           sti       
SFX T sti     sim             sti       
SFX T sti     simu            sti       
SFX T sti     simame          sti       
SFX T sti     simi            sti       
SFX T sti     sim             sti       
SFX T sti     simiems         sti       
SFX T sti     simus           sti       
SFX T sti     simais          sti       
SFX T sti     simuose         sti       
SFX T sti     sima            sti       
SFX T sti     simos           sti       
SFX T sti     simai           sti       
SFX T sti     simoje          sti       
SFX T sti     simoj           sti       
SFX T sti     simoms          sti       
SFX T sti     simomis         sti       
SFX T sti     simose          sti       
SFX T ti      simasis         [^  sz]ti 
SFX T ti      simojo          [^  sz]ti 
SFX T ti      simajam         [^  sz]ti 
SFX T ti      sim j           [^  sz]ti 
SFX T ti      simuoju         [^  sz]ti 
SFX T ti      simajame        [^  sz]ti 
SFX T ti      simieji         [^  sz]ti 
SFX T ti      sim j           [^  sz]ti 
SFX T ti      simiesiems      [^  sz]ti 
SFX T ti      simuosius       [^  sz]ti 
SFX T ti      simaisiais      [^  sz]ti 
SFX T ti      simuosiuose     [^  sz]ti 
SFX T ti      simoji          [^  sz]ti 
SFX T ti      simosios        [^  sz]ti 
SFX T ti      simajai         [^  sz]ti 
SFX T ti      sim j           [^  sz]ti 
SFX T ti      sim ja          [^  sz]ti 
SFX T ti      simojoje        [^  sz]ti 
SFX T ti      simojoj         [^  sz]ti 
SFX T ti      simosioms       [^  sz]ti 
SFX T ti      sim sias        [^  sz]ti 
SFX T ti      simosiomis      [^  sz]ti 
SFX T ti      simosiose       [^  sz]ti 
SFX T  ti      imasis          ti       
SFX T  ti      imojo           ti       
SFX T  ti      imajam          ti       
SFX T  ti      im j            ti       
SFX T  ti      imuoju          ti       
SFX T  ti      imajame         ti       
SFX T  ti      imieji          ti       
SFX T  ti      im j            ti       
SFX T  ti      imiesiems       ti       
SFX T  ti      imuosius        ti       
SFX T  ti      imaisiais       ti       
SFX T  ti      imuosiuose      ti       
SFX T  ti      imoji           ti       
SFX T  ti      imosios         ti       
SFX T  ti      imajai          ti       
SFX T  ti      im j            ti       
SFX T  ti      im ja           ti       
SFX T  ti      imojoje         ti       
SFX T  ti      imojoj          ti       
SFX T  ti      imosioms        ti       
SFX T  ti      im sias         ti       
SFX T  ti      imosiomis       ti       
SFX T  ti      imosiose        ti       
SFX T  ti      imasis          ti       
SFX T  ti      imojo           ti       
SFX T  ti      imajam          ti       
SFX T  ti      im j            ti       
SFX T  ti      imuoju          ti       
SFX T  ti      imajame         ti       
SFX T  ti      imieji          ti       
SFX T  ti      im j            ti       
SFX T  ti      imiesiems       ti       
SFX T  ti      imuosius        ti       
SFX T  ti      imaisiais       ti       
SFX T  ti      imuosiuose      ti       
SFX T  ti      imoji           ti       
SFX T  ti      imosios         ti       
SFX T  ti      imajai          ti       
SFX T  ti      im j            ti       
SFX T  ti      im ja           ti       
SFX T  ti      imojoje         ti       
SFX T  ti      imojoj          ti       
SFX T  ti      imosioms        ti       
SFX T  ti      im sias         ti       
SFX T  ti      imosiomis       ti       
SFX T  ti      imosiose        ti       
SFX T zti     simasis         zti       
SFX T zti     simojo          zti       
SFX T zti     simajam         zti       
SFX T zti     sim j           zti       
SFX T zti     simuoju         zti       
SFX T zti     simajame        zti       
SFX T zti     simieji         zti       
SFX T zti     sim j           zti       
SFX T zti     simiesiems      zti       
SFX T zti     simuosius       zti       
SFX T zti     simaisiais      zti       
SFX T zti     simuosiuose     zti       
SFX T zti     simoji          zti       
SFX T zti     simosios        zti       
SFX T zti     simajai         zti       
SFX T zti     sim j           zti       
SFX T zti     sim ja          zti       
SFX T zti     simojoje        zti       
SFX T zti     simojoj         zti       
SFX T zti     simosioms       zti       
SFX T zti     sim sias        zti       
SFX T zti     simosiomis      zti       
SFX T zti     simosiose       zti       
SFX T sti     simasis         sti       
SFX T sti     simojo          sti       
SFX T sti     simajam         sti       
SFX T sti     sim j           sti       
SFX T sti     simuoju         sti       
SFX T sti     simajame        sti       
SFX T sti     simieji         sti       
SFX T sti     sim j           sti       
SFX T sti     simiesiems      sti       
SFX T sti     simuosius       sti       
SFX T sti     simaisiais      sti       
SFX T sti     simuosiuose     sti       
SFX T sti     simoji          sti       
SFX T sti     simosios        sti       
SFX T sti     simajai         sti       
SFX T sti     sim j           sti       
SFX T sti     sim ja          sti       
SFX T sti     simojoje        sti       
SFX T sti     simojoj         sti       
SFX T sti     simosioms       sti       
SFX T sti     sim sias        sti       
SFX T sti     simosiomis      sti       
SFX T sti     simosiose       sti       
SFX T 0       nas             ti        
SFX T 0       no              ti        
SFX T 0       nam             ti        
SFX T 0       n               ti        
SFX T 0       nu              ti        
SFX T 0       name            ti        
SFX T 0       ni              ti        
SFX T 0       n               ti        
SFX T 0       niems           ti        
SFX T 0       nus             ti        
SFX T 0       nais            ti        
SFX T 0       nuose           ti        
SFX T 0       na              ti        
SFX T 0       nos             ti        
SFX T 0       nai             ti        
SFX T 0       noje            ti        
SFX T 0       noj             ti        
SFX T 0       noms            ti        
SFX T 0       nomis           ti        
SFX T 0       nose            ti        

SFX K Y 2
SFX K is                      is        
SFX K ys                      ys        

SFX I Y 6
SFX I is      i               [^dt]is   
SFX I dis     d i             dis       
SFX I tis      i              tis       
SFX I ys      i               [^dt]ys   
SFX I dys     d i             dys       
SFX I tys      i              tys       

SFX H Y 69
SFX H i       ios             i         
SFX H i       i               i         
SFX H i       iems            i         
SFX H i       ioms            i         
SFX H i       is              i         
SFX H i       ias             i         
SFX H i       iais            i         
SFX H i       iomis           i         
SFX H i       iuose           i         
SFX H i       iose            i         
SFX H 0       ies             mt        
SFX H t        iai            mt        
SFX H 0                       mt        
SFX H 0       imi             mt        
SFX H 0       yje             mt        
SFX H 0       ys              mt        
SFX H t        i              mt        
SFX H 0       ims             mt        
SFX H 0       is              mt        
SFX H 0       imis            mt        
SFX H 0       yse             mt        
SFX H a       os              lika      
SFX H a       ai              lika      
SFX H a       oje             lika      
SFX H as      o               as        
SFX H as      am              as        
SFX H as                      as        
SFX H as      u               as        
SFX H as      ame             as        
SFX H as      i               [^ ][^i]as
SFX H as      iems            [^ ][^i]as
SFX H  ias    ti               ias      
SFX H  ias    tiems            ias      
SFX H as                      as        
SFX H as      us              as        
SFX H as      ais             as        
SFX H as      uose            as        
SFX H as      a               as        
SFX H as      os              as        
SFX H as      ai              as        
SFX H as      oje             as        
SFX H as      oj              as        
SFX H as      oms             as        
SFX H as      omis            as        
SFX H as      ose             as        
SFX H as      asis            as        
SFX H as      ojo             as        
SFX H as      ajam            as        
SFX H as       j              as        
SFX H as      uoju            as        
SFX H as      ajame           as        
SFX H as      ieji            as        
SFX H as       j              as        
SFX H as      iesiems         as        
SFX H as      uosius          as        
SFX H as      aisiais         as        
SFX H as      uosiuose        as        
SFX H as      oji             as        
SFX H as      osios           as        
SFX H as      ajai            as        
SFX H as       j              as        
SFX H as       ja             as        
SFX H as      ojoj            as        
SFX H as      ojoje           as        
SFX H as      osioms          as        
SFX H as       sias           as        
SFX H as      osiomis         as        
SFX H as      osiose          as        
SFX H as      iausia          as        

SFX M Y 41
SFX M is      iai             [^dt]is   
SFX M dis     d iai           dis       
SFX M tis      iai            tis       
SFX M is      ies             is        
SFX M is                      is        
SFX M is      imi             is        
SFX M is      yje             is        
SFX M is      y               is        
SFX M is      ie              is        
SFX M is      ys              is        
SFX M is      ims             is        
SFX M is      imis            is        
SFX M is      yse             is        
SFX M ys      ims             ys        
SFX M ys      is              ys        
SFX M ys      imis            ys        
SFX M ys      yse             ys        
SFX M uo      ers             uo        
SFX M uo      eriai           uo        
SFX M uo      er              uo        
SFX M uo      erimi           uo        
SFX M uo      eryje           uo        
SFX M uo      erie            uo        
SFX M uo      erys            uo        
SFX M uo      er              uo        
SFX M uo      erims           uo        
SFX M uo      eris            uo        
SFX M uo      erimis          uo        
SFX M uo      eryse           uo        
SFX M         ers                       
SFX M         eriai                     
SFX M         er                        
SFX M         erimi                     
SFX M         eryje                     
SFX M         erie                      
SFX M         erys                      
SFX M         er                        
SFX M         erims                     
SFX M         eris                      
SFX M         erimis                    
SFX M         eryse                     

SFX C Y 91
SFX C as      o               as        
SFX C as      am              as        
SFX C as                      as        
SFX C as      uo              as        
SFX C as      ame             as        
SFX C as      ie              as        
SFX C as                      as        
SFX C as      iems            as        
SFX C as      uos             as        
SFX C as      ais             as        
SFX C as      uose            as        
SFX C s       io              ks        
SFX C s       iam             ks        
SFX C s                       ks        
SFX C s       iu              ks        
SFX C s       iame            ks        
SFX C s       ie              ks        
SFX C s       i               ks        
SFX C s       iems            ks        
SFX C s       ius             ks        
SFX C s       iais            ks        
SFX C s       iuose           ks        
SFX C is      io              [^j]is    
SFX C is      iam             [^j]is    
SFX C is                      [^j]is    
SFX C is      iuo             [^j]is    
SFX C is      iame            [^j]is    
SFX C is      ie              [^j]is    
SFX C is      i               [^j]is    
SFX C is      iems            [^j]is    
SFX C is      iuos            [^j]is    
SFX C is      iais            [^j]is    
SFX C is      iuose           [^j]is    
SFX C is      o               jis       
SFX C is      am              jis       
SFX C is                      jis       
SFX C is      uo              jis       
SFX C is      ame             jis       
SFX C is      ie              jis       
SFX C is                      jis       
SFX C is      iems            jis       
SFX C is      uos             jis       
SFX C is      ais             jis       
SFX C is      uose            jis       
SFX C a       os              a         
SFX C a       ai              a         
SFX C a                       a         
SFX C a       a               a         
SFX C a       oje             a         
SFX C a                       a         
SFX C a       oms             a         
SFX C a       as              a         
SFX C a       omis            a         
SFX C a       ose             a         
SFX C i       os              ji        
SFX C i       ai              ji        
SFX C i                       ji        
SFX C i       a               ji        
SFX C i       oje             ji        
SFX C i       oj              ji        
SFX C i                       ji        
SFX C i       oms             ji        
SFX C i       as              ji        
SFX C i       omis            ji        
SFX C i       ose             ji        
SFX C 0       os              [^j]i     
SFX C 0       ai              [^j]i     
SFX C 0                       [^j]i     
SFX C 0       a               [^j]i     
SFX C 0       oje             [^j]i     
SFX C 0       oj              [^j]i     
SFX C 0                       [^j]i     
SFX C 0       oms             [^j]i     
SFX C 0       as              [^j]i     
SFX C 0       omis            [^j]i     
SFX C 0       ose             [^j]i     
SFX C du      dviej           udu       
SFX C du      dviem           udu       
SFX C du      dviejuose       udu       
SFX C dvi     dviej           udvi      
SFX C dvi     dviem           udvi      
SFX C dvi     dviejose        udvi      
SFX C uodu     dviej          uodu      
SFX C uodu    iedviem         uodu      
SFX C uodu    iemdviem        uodu      
SFX C iedu     dviej          iedu      
SFX C iedu    iedviem         iedu      
SFX C iedu    iemdviem        iedu      
SFX C iedvi    dviej          iedvi     
SFX C iedvi   omdviem         iedvi     
SFX C iedvi   odviem          iedvi     

SFX B Y 44
SFX B is      io              [^dt]is   
SFX B is      iam             [^dt]is   
SFX B is                      [^dt]is   
SFX B is      iu              [^dt]is   
SFX B is      iame            [^dt]is   
SFX B is      iai             [^dt]is   
SFX B is      i               [^dt]is   
SFX B is      iams            [^dt]is   
SFX B is      ius             [^dt]is   
SFX B is      iais            [^dt]is   
SFX B is      iuose           [^dt]is   
SFX B tis      io             tis       
SFX B tis      iam            tis       
SFX B tis     t               tis       
SFX B tis      iu             tis       
SFX B tis      iame           tis       
SFX B tis      iai            tis       
SFX B tis      i              tis       
SFX B tis      iams           tis       
SFX B tis      ius            tis       
SFX B tis      iais           tis       
SFX B tis      iuose          tis       
SFX B dis     d io            dis       
SFX B dis     d iam           dis       
SFX B dis     d               dis       
SFX B dis     d iu            dis       
SFX B dis     d iame          dis       
SFX B dis     d iai           dis       
SFX B dis     d i             dis       
SFX B dis     d iams          dis       
SFX B dis     d ius           dis       
SFX B dis     d iais          dis       
SFX B dis     d iuose         dis       
SFX B is                      is        
SFX B is       s              is        
SFX B is      ei              is        
SFX B is                      is        
SFX B is      e               is        
SFX B is       je             is        
SFX B is       j              is        
SFX B is       ms             is        
SFX B is      es              is        
SFX B is       mis            is        
SFX B is       se             is        

SFX A Y 186
SFX A as      o               [^i]as    
SFX A as      am              [^i]as    
SFX A as                      [^i]as    
SFX A as      u               [^i]as    
SFX A as      ame             [^i]as    
SFX A as      i               [^i]as    
SFX A as                      [^i]as    
SFX A as      iems            [^i]as    
SFX A as      iem             [^i]as    
SFX A as      us              [^i]as    
SFX A as      ais             [^i]as    
SFX A as      uose            [^i]as    
SFX A as      a               [^i]as    
SFX A as      os              [^i]as    
SFX A as      ai              [^i]as    
SFX A as      oje             [^i]as    
SFX A as      oj              [^i]as    
SFX A as      om              [^i]as    
SFX A as      oms             [^i]as    
SFX A as      omis            [^i]as    
SFX A as      ose             [^i]as    
SFX A ias     io              ias       
SFX A ias     iam             ias       
SFX A ias     i               ias       
SFX A ias     iu              ias       
SFX A ias     iame            ias       
SFX A ias     i               [^  ]ias  
SFX A ias     iems            [^  ]ias  
SFX A ias     iem             [^  ]ias  
SFX A  ias    ti               ias      
SFX A  ias    tiems            ias      
SFX A  ias    tiem             ias      
SFX A d ias   di              d ias     
SFX A d ias   diems           d ias     
SFX A d ias   diem            d ias     
SFX A ias     i               [^d] ias  
SFX A ias     iems            [^d] ias  
SFX A ias     iem             [^d] ias  
SFX A ias     i               ias       
SFX A ias     ius             ias       
SFX A ias     iais            ias       
SFX A ias     iouse           ias       
SFX A ias     ia              ias       
SFX A ias     ios             ias       
SFX A ias     iai             ias       
SFX A ias     ioje            ias       
SFX A ias     ioj             ias       
SFX A ias     ioms            ias       
SFX A ias     iom             ias       
SFX A ias     ias             ias       
SFX A ias     iomis           ias       
SFX A ias     iose            ias       
SFX A is      io              [^dt]is   
SFX A is      iam             [^dt]is   
SFX A is                      [^dt]is   
SFX A is      iu              [^dt]is   
SFX A is      iame            [^dt]is   
SFX A is      i               [^dt]is   
SFX A is      i               [^dt]is   
SFX A is      iems            [^dt]is   
SFX A is      iem             [^dt]is   
SFX A is      ius             [^dt]is   
SFX A is      iais            [^dt]is   
SFX A is      iuose           [^dt]is   
SFX A dis     d io            dis       
SFX A dis     d iam           dis       
SFX A dis     d               dis       
SFX A dis     d iu            dis       
SFX A dis     d iame          dis       
SFX A dis     di              dis       
SFX A dis     d i             dis       
SFX A dis     diems           dis       
SFX A dis     diem            dis       
SFX A dis     d ius           dis       
SFX A dis     d iais          dis       
SFX A dis     d iuose         dis       
SFX A ys      io              ys        
SFX A ys      iam             ys        
SFX A ys                      ys        
SFX A ys      iu              ys        
SFX A ys      iame            ys        
SFX A ys      i               ys        
SFX A ys      i               ys        
SFX A ys      iems            ys        
SFX A ys      iem             ys        
SFX A ys      ius             ys        
SFX A ys      iais            ys        
SFX A ys      iuose           ys        
SFX A is                      is        
SFX A is       s              is        
SFX A is      iai             is        
SFX A is                      is        
SFX A is      e               is        
SFX A is       je             is        
SFX A is       j              is        
SFX A is       ms             is        
SFX A is      es              is        
SFX A is       mis            is        
SFX A is       se             is        
SFX A ys                      ys        
SFX A ys       s              ys        
SFX A ys      iai             ys        
SFX A ys                      ys        
SFX A ys      ia              ys        
SFX A ys      ioje            ys        
SFX A ys      ioj             ys        
SFX A ys       ms             ys        
SFX A ys      es              ys        
SFX A ys       mis            ys        
SFX A ys       se             ys        
SFX A us      aus             us        
SFX A us      iam             [^dtj]us  
SFX A tus      iam            tus       
SFX A dus     d iam           dus       
SFX A jus     jam             jus       
SFX A us                      us        
SFX A us      iu              [^dtj]us  
SFX A tus      iu             tus       
SFX A dus     d iu            dus       
SFX A jus     ju              jus       
SFX A us      iame            [^dtj]us  
SFX A tus      iame           tus       
SFX A dus     d iame          dus       
SFX A jus     jame            jus       
SFX A us       s              us        
SFX A us      i               [^dtj]us  
SFX A tus      i              tus       
SFX A dus     d i             dus       
SFX A jus     j               jus       
SFX A us      iems            us        
SFX A us      iem             us        
SFX A us      ius             [^dtj]us  
SFX A tus      ius            tus       
SFX A dus     d ius           dus       
SFX A us      iais            [^dtj]us  
SFX A tus      iais           tus       
SFX A dus     d iais          dus       
SFX A jus     jais            jus       
SFX A us      iuose           [^dtj]us  
SFX A tus      iuose          tus       
SFX A dus     d iuose         dus       
SFX A jus     juose           jus       
SFX A dus     di              dus       
SFX A dus     d ios           dus       
SFX A dus     d iai           dus       
SFX A dus     d i             dus       
SFX A dus     d ia            dus       
SFX A dus     d ioje          dus       
SFX A dus     d ioj           dus       
SFX A dus     d ioms          dus       
SFX A dus     d ias           dus       
SFX A dus     d iomis         dus       
SFX A dus     d iose          dus       
SFX A tus     ti              tus       
SFX A tus      ios            tus       
SFX A tus      iai            tus       
SFX A tus      i              tus       
SFX A tus      ia             tus       
SFX A tus      ioje           tus       
SFX A tus      ioj            tus       
SFX A tus      ioms           tus       
SFX A tus      ias            tus       
SFX A tus      iomis          tus       
SFX A tus      iose           tus       
SFX A jus     ji              jus       
SFX A jus     jos             jus       
SFX A jus     jai             jus       
SFX A jus     j               jus       
SFX A jus     ja              jus       
SFX A jus     joje            jus       
SFX A jus     joj             jus       
SFX A jus     joms            jus       
SFX A jus     jas             jus       
SFX A jus     jomis           jus       
SFX A jus     jose            jus       
SFX A us      i               [^dtj]us  
SFX A us      ios             [^dtj]us  
SFX A us      iai             [^dtj]us  
SFX A us      i               [^dtj]us  
SFX A us      ia              [^dtj]us  
SFX A us      ioje            [^dtj]us  
SFX A us      ioj             [^dtj]us  
SFX A us      ioms            [^dtj]us  
SFX A us      ias             [^dtj]us  
SFX A us      iomis           [^dtj]us  
SFX A us      iose            [^dtj]us  

SFX E Y 371
SFX E a       u               a         
SFX E a       i               [^i]a     
SFX E ia      i               [^  ]ia   
SFX E  ia     ti               ia       
SFX E d ia    di              d ia      
SFX E 0       me              a         
SFX E 0       m               a         
SFX E 0       te              a         
SFX E 0       t               a         
SFX E asi     uosi            asi       
SFX E asi     iesi            [^i]asi   
SFX E iasi    iesi            [^  ]iasi 
SFX E  iasi   tiesi            iasi     
SFX E d iasi  diesi           d iasi    
SFX E si      m s             asi       
SFX E si      t s             asi       
SFX E i       iu              [^s][^dt]i
SFX E di      d iu            [^s]di    
SFX E ti       iu             [^s]ti    
SFX E 0       me              [^s]i     
SFX E 0       te              [^s]i     
SFX E 0       m               [^s]i     
SFX E 0       t               [^s]i     
SFX E i       iu              [^aoi]s[^dt]i
SFX E di      d iu            [^aoi]sdi 
SFX E ti       iu             [^aoi]sti 
SFX E 0       me              [^aoi]si  
SFX E 0       te              [^aoi]si  
SFX E 0       m               [^aoi]si  
SFX E 0       t               [^aoi]si  
SFX E isi     iuosi           [^dt]isi  
SFX E disi    d iuosi         disi      
SFX E tisi     iuosi          tisi      
SFX E si      m s             isi       
SFX E si      t s             isi       
SFX E o       au              o         
SFX E o       ai              o         
SFX E o       ome             o         
SFX E o       ote             o         
SFX E o       om              o         
SFX E o       ot              o         
SFX E osi     ausi            osi       
SFX E osi     aisi            osi       
SFX E si      m s             osi       
SFX E si      t s             osi       
SFX E a       ant             a         
SFX E o       ant             o         
SFX E i       int             [^s]i     
SFX E i       int             [^aoi]si  
SFX E osi     antis           osi       
SFX E asi     antis           asi       
SFX E si      ntis            isi       
SFX E a       antis           a         
SFX E a        s              a         
SFX E a       an io           a         
SFX E a       an iam          a         
SFX E a       ant             a         
SFX E a       an iu           a         
SFX E a       an iame         a         
SFX E a       antys           a         
SFX E a                       a         
SFX E a       an i            a         
SFX E a       antiems         a         
SFX E a       an ius          a         
SFX E a       an iais         a         
SFX E a       an iuose        a         
SFX E a       anti            a         
SFX E a       an ios          a         
SFX E a       an iai          a         
SFX E a       an i            a         
SFX E a       an ia           a         
SFX E a       an ioje         a         
SFX E a       an ioj          a         
SFX E a       an ioms         a         
SFX E a       an ias          a         
SFX E a       an iomis        a         
SFX E a       an iose         a         
SFX E o       antis           o         
SFX E o        s              o         
SFX E o       an io           o         
SFX E o       an iam          o         
SFX E o       ant             o         
SFX E o       an iu           o         
SFX E o       an iame         o         
SFX E o       antys           o         
SFX E o                       o         
SFX E o       an i            o         
SFX E o       antiems         o         
SFX E o       an ius          o         
SFX E o       an iais         o         
SFX E o       an iuose        o         
SFX E o       anti            o         
SFX E o       an ios          o         
SFX E o       an iai          o         
SFX E o       an i            o         
SFX E o       an ia           o         
SFX E o       an ioje         o         
SFX E o       an ioj          o         
SFX E o       an ioms         o         
SFX E o       an ias          o         
SFX E o       an iomis        o         
SFX E o       an iose         o         
SFX E i       intis           [^s]i     
SFX E i        s              [^s]i     
SFX E i       in io           [^s]i     
SFX E i       in iam          [^s]i     
SFX E i       int             [^s]i     
SFX E i       in iu           [^s]i     
SFX E i       in iame         [^s]i     
SFX E i       intys           [^s]i     
SFX E i                       [^s]i     
SFX E i       in i            [^s]i     
SFX E i       intiems         [^s]i     
SFX E i       in ius          [^s]i     
SFX E i       in iais         [^s]i     
SFX E i       in iuose        [^s]i     
SFX E i       inti            [^s]i     
SFX E i       in ios          [^s]i     
SFX E i       in iai          [^s]i     
SFX E i       in i            [^s]i     
SFX E i       in ia           [^s]i     
SFX E i       in ioje         [^s]i     
SFX E i       in ioj          [^s]i     
SFX E i       in ioms         [^s]i     
SFX E i       in ias          [^s]i     
SFX E i       in iomis        [^s]i     
SFX E i       in iose         [^s]i     
SFX E i       intis           [^aoi]si  
SFX E i        s              [^aoi]si  
SFX E i       in io           [^aoi]si  
SFX E i       in iam          [^aoi]si  
SFX E i       int             [^aoi]si  
SFX E i       in iu           [^aoi]si  
SFX E i       in iame         [^aoi]si  
SFX E i       intys           [^aoi]si  
SFX E i                       [^aoi]si  
SFX E i       in i            [^aoi]si  
SFX E i       intiems         [^aoi]si  
SFX E i       in ius          [^aoi]si  
SFX E i       in iais         [^aoi]si  
SFX E i       in iuose        [^aoi]si  
SFX E i       inti            [^aoi]si  
SFX E i       in ios          [^aoi]si  
SFX E i       in iai          [^aoi]si  
SFX E i       in i            [^aoi]si  
SFX E i       in ia           [^aoi]si  
SFX E i       in ioje         [^aoi]si  
SFX E i       in ioj          [^aoi]si  
SFX E i       in ioms         [^aoi]si  
SFX E i       in ias          [^aoi]si  
SFX E i       in iomis        [^aoi]si  
SFX E i       in iose         [^aoi]si  
SFX E a       antysis         a         
SFX E a       ant j           a         
SFX E a       an iojo         a         
SFX E a       an iajam        a         
SFX E a       an iuoju        a         
SFX E a       an iajame       a         
SFX E a       antieji         a         
SFX E a       antiesiems      a         
SFX E a       an i j          a         
SFX E a       an iuosius      a         
SFX E a       an iaisiais     a         
SFX E a       an iuosiuose    a         
SFX E a       an ioji         a         
SFX E a       an iosios       a         
SFX E a       an iajai        a         
SFX E a       an i j          a         
SFX E a       an i ja         a         
SFX E a       an iojoj        a         
SFX E a       an iojoje       a         
SFX E a       an iosioms      a         
SFX E a       an i sias       a         
SFX E a       an iosiomis     a         
SFX E a       an iosiose      a         
SFX E o       antysis         o         
SFX E o       ant j           o         
SFX E o       an iojo         o         
SFX E o       an iajam        o         
SFX E o       an iuoju        o         
SFX E o       an iajame       o         
SFX E o       antieji         o         
SFX E o       antiesiems      o         
SFX E o       an i j          o         
SFX E o       an iuosius      o         
SFX E o       an iaisiais     o         
SFX E o       an iuosiuose    o         
SFX E o       an ioji         o         
SFX E o       an iosios       o         
SFX E o       an iajai        o         
SFX E o       an i j          o         
SFX E o       an i ja         o         
SFX E o       an iojoj        o         
SFX E o       an iojoje       o         
SFX E o       an iosioms      o         
SFX E o       an i sias       o         
SFX E o       an iosiomis     o         
SFX E o       an iosiose      o         
SFX E i       intysis         [^s]i     
SFX E i       int j           [^s]i     
SFX E i       in iojo         [^s]i     
SFX E i       in iajam        [^s]i     
SFX E i       in iuoju        [^s]i     
SFX E i       in iajame       [^s]i     
SFX E i       intieji         [^s]i     
SFX E i       intiesiems      [^s]i     
SFX E i       in i j          [^s]i     
SFX E i       in iuosius      [^s]i     
SFX E i       in iaisiais     [^s]i     
SFX E i       in iuosiuose    [^s]i     
SFX E i       in ioji         [^s]i     
SFX E i       in iosios       [^s]i     
SFX E i       in iajai        [^s]i     
SFX E i       in i j          [^s]i     
SFX E i       in i ja         [^s]i     
SFX E i       in iojoj        [^s]i     
SFX E i       in iojoje       [^s]i     
SFX E i       in iosioms      [^s]i     
SFX E i       in i sias       [^s]i     
SFX E i       in iosiomis     [^s]i     
SFX E i       in iosiose      [^s]i     
SFX E i       intysis         [^aoi]si  
SFX E i       int j           [^aoi]si  
SFX E i       in iojo         [^aoi]si  
SFX E i       in iajam        [^aoi]si  
SFX E i       in iuoju        [^aoi]si  
SFX E i       in iajame       [^aoi]si  
SFX E i       intieji         [^aoi]si  
SFX E i       intiesiems      [^aoi]si  
SFX E i       in i j          [^aoi]si  
SFX E i       in iuosius      [^aoi]si  
SFX E i       in iaisiais     [^aoi]si  
SFX E i       in iuosiuose    [^aoi]si  
SFX E i       in ioji         [^aoi]si  
SFX E i       in iosios       [^aoi]si  
SFX E i       in iajai        [^aoi]si  
SFX E i       in i j          [^aoi]si  
SFX E i       in i ja         [^aoi]si  
SFX E i       in iojoj        [^aoi]si  
SFX E i       in iojoje       [^aoi]si  
SFX E i       in iosioms      [^aoi]si  
SFX E i       in i sias       [^aoi]si  
SFX E i       in iosiomis     [^aoi]si  
SFX E i       in iosiose      [^aoi]si  
SFX E 0       mas             [aoi]     
SFX E 0       mo              [aoi]     
SFX E 0       mam             [aoi]     
SFX E 0       m               [aoi]     
SFX E 0       mu              [aoi]     
SFX E 0       mame            [aoi]     
SFX E 0       mi              [aoi]     
SFX E 0       m               [aoi]     
SFX E 0       miems           [aoi]     
SFX E 0       mus             [aoi]     
SFX E 0       mais            [aoi]     
SFX E 0       muose           [aoi]     
SFX E 0       ma              [aoi]     
SFX E 0       mos             [aoi]     
SFX E 0       mai             [aoi]     
SFX E 0       moje            [aoi]     
SFX E 0       moj             [aoi]     
SFX E 0       moms            [aoi]     
SFX E 0       momis           [aoi]     
SFX E 0       mose            [aoi]     
SFX E si      masi            [aoi]si   
SFX E 0       mesnis          [aoi]     
SFX E 0       mesnio          [aoi]     
SFX E 0       mesniam         [aoi]     
SFX E 0       mesn            [aoi]     
SFX E 0       mesniu          [aoi]     
SFX E 0       mesniame        [aoi]     
SFX E 0       mesni           [aoi]     
SFX E 0       mesni           [aoi]     
SFX E 0       mesniems        [aoi]     
SFX E 0       mesnius         [aoi]     
SFX E 0       mesniais        [aoi]     
SFX E 0       mesniuose       [aoi]     
SFX E 0       mesn            [aoi]     
SFX E 0       mesn s          [aoi]     
SFX E 0       mesnei          [aoi]     
SFX E 0       mesn je         [aoi]     
SFX E 0       mesn j          [aoi]     
SFX E 0       mesn ms         [aoi]     
SFX E 0       mesn mis        [aoi]     
SFX E 0       mesn se         [aoi]     
SFX E 0       miausias        [aoi]     
SFX E 0       miausio         [aoi]     
SFX E 0       miausiam        [aoi]     
SFX E 0       miausi          [aoi]     
SFX E 0       miausiu         [aoi]     
SFX E 0       miausiame       [aoi]     
SFX E 0       miausi          [aoi]     
SFX E 0       miausi          [aoi]     
SFX E 0       miausiems       [aoi]     
SFX E 0       miausius        [aoi]     
SFX E 0       miausiais       [aoi]     
SFX E 0       miausiuose      [aoi]     
SFX E 0       miausia         [aoi]     
SFX E 0       miausos         [aoi]     
SFX E 0       miausiai        [aoi]     
SFX E 0       miausoje        [aoi]     
SFX E 0       miausoj         [aoi]     
SFX E 0       miausios        [aoi]     
SFX E 0       miausioms       [aoi]     
SFX E 0       miausiomis      [aoi]     
SFX E 0       miausiose       [aoi]     
SFX E 0       masis           [aoi]     
SFX E 0       mojo            [aoi]     
SFX E 0       majam           [aoi]     
SFX E 0       m j             [aoi]     
SFX E 0       muoju           [aoi]     
SFX E 0       majame          [aoi]     
SFX E 0       mieji           [aoi]     
SFX E 0       m j             [aoi]     
SFX E 0       miesiems        [aoi]     
SFX E 0       muosius         [aoi]     
SFX E 0       maisiais        [aoi]     
SFX E 0       muosiuose       [aoi]     
SFX E 0       moji            [aoi]     
SFX E 0       mosios          [aoi]     
SFX E 0       majai           [aoi]     
SFX E 0       m j             [aoi]     
SFX E 0       m ja            [aoi]     
SFX E 0       mojoje          [aoi]     
SFX E 0       mojoj           [aoi]     
SFX E 0       mosioms         [aoi]     
SFX E 0       m sias          [aoi]     
SFX E 0       mosiomis        [aoi]     
SFX E 0       mosiose         [aoi]     
SFX E 0       mesnysis        [aoi]     
SFX E 0       mesniojo        [aoi]     
SFX E 0       mesniajam       [aoi]     
SFX E 0       mesn j          [aoi]     
SFX E 0       mesniuoju       [aoi]     
SFX E 0       mesniajame      [aoi]     
SFX E 0       mesnieji        [aoi]     
SFX E 0       mesni j         [aoi]     
SFX E 0       mesniesiems     [aoi]     
SFX E 0       mesniuosius     [aoi]     
SFX E 0       mesniaisiais    [aoi]     
SFX E 0       mesnioji        [aoi]     
SFX E 0       mesniosios      [aoi]     
SFX E 0       mesniajai       [aoi]     
SFX E 0       mesni j         [aoi]     
SFX E 0       mesni ja        [aoi]     
SFX E 0       mesniojoje      [aoi]     
SFX E 0       mesniojoj       [aoi]     
SFX E 0       mesniosioms     [aoi]     
SFX E 0       mesniasias      [aoi]     
SFX E 0       mesniosiomis    [aoi]     
SFX E 0       mesniosiose     [aoi]     
SFX E 0       miausiasis      [aoi]     
SFX E 0       miausiojo       [aoi]     
SFX E 0       miausiajam      [aoi]     
SFX E 0       miausi j        [aoi]     
SFX E 0       miausiuoju      [aoi]     
SFX E 0       miausiajame     [aoi]     
SFX E 0       miausieji       [aoi]     
SFX E 0       miausi j        [aoi]     
SFX E 0       miausiesiems    [aoi]     
SFX E 0       miausiuosius    [aoi]     
SFX E 0       miausioji       [aoi]     
SFX E 0       miausiosios     [aoi]     
SFX E 0       miausiajai      [aoi]     
SFX E 0       miausi j        [aoi]     
SFX E 0       miausi ja       [aoi]     
SFX E 0       miausiojoje     [aoi]     
SFX E 0       miausiojoj      [aoi]     
SFX E 0       miausiosioms    [aoi]     
SFX E 0       miausiasias     [aoi]     
SFX E 0       miausiosiose    [aoi]     

SFX D Y 216
SFX D as      o               [^ij]as   
SFX D as      ui              [^ij]as   
SFX D as                      [^ij]as   
SFX D as      u               [^ij]as   
SFX D as      e               [^ij]as   
SFX D as      ai              [^ij]as   
SFX D as                      [^ij]as   
SFX D as      ams             [^ij]as   
SFX D as      us              [^ij]as   
SFX D as      ais             [^ij]as   
SFX D as      uose            [^ij]as   
SFX D ias     io              ias       
SFX D ias     iui             ias       
SFX D ias     i               ias       
SFX D ias     iu              ias       
SFX D ias     yje             ias       
SFX D ias     i               ias       
SFX D ias     y               ias       
SFX D ias     iai             ias       
SFX D ias     i               ias       
SFX D ias     iams            ias       
SFX D ias     ius             ias       
SFX D ias     iais            ias       
SFX D ias     iuose           ias       
SFX D jas     jo              jas       
SFX D jas     jui             jas       
SFX D jas     j               jas       
SFX D jas     ju              jas       
SFX D jas     juje            jas       
SFX D jas     jyje            jas       
SFX D jas     jau             jas       
SFX D jas     jai             jas       
SFX D jas     j               jas       
SFX D jas     jams            jas       
SFX D jas     jus             jas       
SFX D jas     jais            jas       
SFX D jas     juose           jas       
SFX D is      io              [^dtj]is  
SFX D is      iui             [^dtj]is  
SFX D is      iu              [^dtj]is  
SFX D is      iai             [^dtj]is  
SFX D is                      [^j]is    
SFX D is      yje             [^j]is    
SFX D is      y               [^j]is    
SFX D is      i               [^j]is    
SFX D is      o               jis       
SFX D is      ui              jis       
SFX D is      u               jis       
SFX D is      ai              jis       
SFX D is                      jis       
SFX D is      yje             jis       
SFX D is      y               jis       
SFX D is      i               jis       
SFX D tis      io             tis       
SFX D tis      iui            tis       
SFX D tis      iu             tis       
SFX D tis      iai            tis       
SFX D dis     d io            dis       
SFX D dis     d iui           dis       
SFX D dis     d iu            dis       
SFX D dis     d iai           dis       
SFX D is      i               [^dtj]is  
SFX D is      iams            [^dtj]is  
SFX D is      ius             [^dtj]is  
SFX D is      iais            [^dtj]is  
SFX D is      iuose           [^dtj]is  
SFX D is                      jis       
SFX D is      ams             jis       
SFX D is      us              jis       
SFX D is      ais             jis       
SFX D is      uose            jis       
SFX D dis     d i             dis       
SFX D dis     d iams          dis       
SFX D dis     d ius           dis       
SFX D dis     d iais          dis       
SFX D dis     d iuose         dis       
SFX D tis      i              tis       
SFX D tis      iams           tis       
SFX D tis      ius            tis       
SFX D tis      iais           tis       
SFX D tis      iuose          tis       
SFX D ys      io              [^dtj]ys  
SFX D ys      iui             [^dtj]ys  
SFX D ys      iu              [^dtj]ys  
SFX D ys                      ys        
SFX D ys      yje             ys        
SFX D ys      y               ys        
SFX D tys      io             tys       
SFX D tys      iui            tys       
SFX D tys      iu             tys       
SFX D dys     d iui           dys       
SFX D dys     d io            dys       
SFX D dys     d iu            dys       
SFX D ys      o               jys       
SFX D ys      ui              jys       
SFX D ys      u               jys       
SFX D ys      iai             [^dtj]ys  
SFX D ys      i               [^dtj]ys  
SFX D ys      iams            [^dtj]ys  
SFX D ys      ius             [^dtj]ys  
SFX D ys      iais            [^dtj]ys  
SFX D ys      iuose           [^dtj]ys  
SFX D dys     d iai           dys       
SFX D dys     d i             dys       
SFX D dys     d iams          dys       
SFX D dys     d ius           dys       
SFX D dys     d iais          dys       
SFX D dys     d iuose         dys       
SFX D tys      iai            tys       
SFX D tys      i              tys       
SFX D tys      iams           tys       
SFX D tys      ius            tys       
SFX D tys      iais           tys       
SFX D tys      iuose          tys       
SFX D ys      ai              jys       
SFX D ys                      jys       
SFX D ys      ams             jys       
SFX D ys      us              jys       
SFX D ys      ais             jys       
SFX D ys      uose            jys       
SFX D us      aus             [^i]us    
SFX D us      ui              [^i]us    
SFX D us                      [^i]us    
SFX D us      umi             [^i]us    
SFX D us      uje             [^i]us    
SFX D us      uj              [^i]us    
SFX D us      au              [^i]us    
SFX D us       s              [^i]us    
SFX D us      ums             [^i]us    
SFX D us      us              [^i]us    
SFX D us      umis            [^i]us    
SFX D us      uose            [^i]us    
SFX D ius     iaus            ius       
SFX D ius     iui             ius       
SFX D ius     i               ius       
SFX D ius     iumi            ius       
SFX D ius     iuje            ius       
SFX D ius     iuj             ius       
SFX D ius     iau             ius       
SFX D ius     iai             ius       
SFX D ius     iams            ius       
SFX D ius     ius             ius       
SFX D ius     iais            ius       
SFX D ius     iuose           ius       
SFX D jus     jaus            jus       
SFX D jus     jui             jus       
SFX D jus     j               jus       
SFX D jus     jumi            jus       
SFX D jus     juje            jus       
SFX D jus     juj             jus       
SFX D jus     jau             jus       
SFX D jus     jai             jus       
SFX D jus     jams            jus       
SFX D jus     jus             jus       
SFX D jus     jais            jus       
SFX D jus     juose           jus       
SFX D ai                      ai        
SFX D ai      ams             ai        
SFX D ai      us              ai        
SFX D ai      ais             ai        
SFX D ai      uose            ai        
SFX D  s                       s        
SFX D  s      ums              s        
SFX D  s      us               s        
SFX D  s      umis             s        
SFX D  s      uose             s        
SFX D a       os              a         
SFX D a       ai              a         
SFX D a                       a         
SFX D a       oje             a         
SFX D a       oj              a         
SFX D a                       a         
SFX D a       oms             a         
SFX D a       om              a         
SFX D a       as              a         
SFX D a       omis            a         
SFX D a       ose             a         
SFX D os                      os        
SFX D os      oms             os        
SFX D os      om              os        
SFX D os      as              os        
SFX D os      omis            os        
SFX D os      ose             os        
SFX D ti       ios            ti        
SFX D ti       iai            ti        
SFX D ti       i              ti        
SFX D ti       ia             ti        
SFX D ti       ioje           ti        
SFX D ti       ioj            ti        
SFX D ti       i              ti        
SFX D ti       ioms           ti        
SFX D ti       iom            ti        
SFX D ti       ias            ti        
SFX D ti       iomis          ti        
SFX D ti       iose           ti        
SFX D          s                        
SFX D         ei                        
SFX D                                   
SFX D         e                         
SFX D          je                       
SFX D          j                        
SFX D         i               [^dt]     
SFX D t        i              t         
SFX D d       d i             d         
SFX D          ms                       
SFX D          m                        
SFX D         es                        
SFX D          mis                      
SFX D          se                       
SFX D  s      i               [^dt] s   
SFX D t s      i              t s       
SFX D d s     d i             d s       
SFX D  s       ms              s        
SFX D  s      es               s        
SFX D  s       mis             s        
SFX D  s       se              s        

NOSUGGEST !
